{
  "7": {
    "ላከ": {
      "english": "send",
      "perfect": {
        "1sg": {
          "fidel": "ላክሁ",
          "translit": "lakhu",
          "en": "I sent"
        },
        "2sgm": {
          "fidel": "ላክህ",
          "translit": "lakh",
          "en": "you (m.) sent"
        },
        "2sgf": {
          "fidel": "ላክሽ",
          "translit": "lakš",
          "en": "you (f.) sent"
        },
        "3sgm": {
          "fidel": "ላከ",
          "translit": "lakä",
          "en": "he sent"
        },
        "3sgf": {
          "fidel": "ላከች",
          "translit": "lakäčč",
          "en": "she sent"
        },
        "1pl": {
          "fidel": "ላክን",
          "translit": "lakn",
          "en": "we sent"
        },
        "2pl": {
          "fidel": "ላካችሁ",
          "translit": "lakaččəhu",
          "en": "you sent"
        },
        "3pl": {
          "fidel": "ላኩ",
          "translit": "laku",
          "en": "they sent"
        }
      },
      "imperfective_compound": {
        "1sg": {
          "fidel": "እልካለሁ",
          "translit": "ələkallähu",
          "en": "I send / I will send"
        },
        "2sgm": {
          "fidel": "ትልካለህ",
          "translit": "tələkalläh",
          "en": "you (m.) send / you (m.) will send"
        },
        "2sgf": {
          "fidel": "ትልኪያለሽ",
          "translit": "tələkiyalläš",
          "en": "you (f.) send / you (f.) will send"
        },
        "3sgm": {
          "fidel": "ይልካል",
          "translit": "yələkall",
          "en": "he sends / he will send"
        },
        "3sgf": {
          "fidel": "ትልካለች",
          "translit": "tələkalläčč",
          "en": "she sends / she will send"
        },
        "1pl": {
          "fidel": "እንልካለን",
          "translit": "ənləkallän",
          "en": "we send / we will send"
        },
        "2pl": {
          "fidel": "ትልካላችሁ",
          "translit": "tələkallaččəhu",
          "en": "you send / you will send"
        },
        "3pl": {
          "fidel": "ይልካሉ",
          "translit": "yələkallu",
          "en": "they send / they will send"
        }
      },
      "gerund": {
        "1sg": {
          "fidel": "ልኬ",
          "translit": "ləkke",
          "en": "[I] having sent"
        },
        "2sgm": {
          "fidel": "ልከህ",
          "translit": "ləkäh",
          "en": "[you (m.)] having sent"
        },
        "2sgf": {
          "fidel": "ልከሽ",
          "translit": "ləkäš",
          "en": "[you (f.)] having sent"
        },
        "3sgm": {
          "fidel": "ልኮ",
          "translit": "ləko",
          "en": "(he) having sent"
        },
        "3sgf": {
          "fidel": "ልካ",
          "translit": "ləka",
          "en": "(she) having sent"
        },
        "1pl": {
          "fidel": "ልከን",
          "translit": "ləkän",
          "en": "(we) having sent"
        },
        "2pl": {
          "fidel": "ልካችሁ",
          "translit": "ləkaččəhu",
          "en": "(you) having sent"
        },
        "3pl": {
          "fidel": "ልከው",
          "translit": "ləkäw",
          "en": "(they) having sent"
        }
      },
      "compound_gerund": {
        "1sg": {
          "fidel": "ልኬያለሁ",
          "translit": "ləkkeyallähu",
          "en": "I have sent"
        },
        "2sgm": {
          "fidel": "ልከሃል",
          "translit": "ləkähall",
          "en": "you (m.) have sent"
        },
        "2sgf": {
          "fidel": "ልከሻል",
          "translit": "ləkäšall",
          "en": "you (f.) have sent"
        },
        "3sgm": {
          "fidel": "ልኳል",
          "translit": "ləkwall",
          "en": "he has sent"
        },
        "3sgf": {
          "fidel": "ልካለች",
          "translit": "ləkalläčč",
          "en": "she has sent"
        },
        "1pl": {
          "fidel": "ልከናል",
          "translit": "ləkänall",
          "en": "we have sent"
        },
        "2pl": {
          "fidel": "ልካችኋል",
          "translit": "ləkaččhwall",
          "en": "you have sent"
        },
        "3pl": {
          "fidel": "ልከዋል",
          "translit": "ləkäwall",
          "en": "they have sent"
        }
      },
      "jussive_imperative": {
        "1sg": {
          "fidel": "ልላክ",
          "translit": "ləlak",
          "en": "let me send"
        },
        "2sgm": {
          "fidel": "ላክ",
          "translit": "lak",
          "en": "[you(m.)] send!"
        },
        "2sgf": {
          "fidel": "ላኪ",
          "translit": "laki",
          "en": "[you (f.)] send!"
        },
        "3sgm": {
          "fidel": "ይላክ",
          "translit": "yəlak",
          "en": "let him send"
        },
        "3sgf": {
          "fidel": "ትላክ",
          "translit": "təlak",
          "en": "let her send"
        },
        "1pl": {
          "fidel": "እንላክ",
          "translit": "ənlak",
          "en": "let us send"
        },
        "2pl": {
          "fidel": "ላኩ",
          "translit": "laku",
          "en": "(you) send!"
        },
        "3pl": {
          "fidel": "ይላኩ",
          "translit": "yəlaku",
          "en": "let them send"
        }
      },
      "negative_perfect": {
        "1sg": {
          "fidel": "አልላክሁም",
          "translit": "allakhumm",
          "en": "I didn't send"
        },
        "2sgm": {
          "fidel": "አልላክህም",
          "translit": "allakhəmm",
          "en": "you (m.) didn't send"
        },
        "2sgf": {
          "fidel": "አልላክሽም",
          "translit": "allakšəmm",
          "en": "you (f.) didn't send"
        },
        "3sgm": {
          "fidel": "አልላከም",
          "translit": "allakämm",
          "en": "he didn't send"
        },
        "3sgf": {
          "fidel": "አልላከችም",
          "translit": "allakäččəmm",
          "en": "she didn't send"
        },
        "1pl": {
          "fidel": "አልላክንም",
          "translit": "allaknəmm",
          "en": "we didn't send"
        },
        "2pl": {
          "fidel": "አልላካችሁም",
          "translit": "allakaččəhumm",
          "en": "you didn't send"
        },
        "3pl": {
          "fidel": "አልላኩም",
          "translit": "allakumm",
          "en": "they didn't send"
        }
      },
      "negative_imperfective": {
        "1sg": {
          "fidel": "አልልክም",
          "translit": "alləkəmm",
          "en": "I don't send"
        },
        "2sgm": {
          "fidel": "አትልክም",
          "translit": "atləkəmm",
          "en": "you (m.) don't send"
        },
        "2sgf": {
          "fidel": "አትልኪም",
          "translit": "atləkimm",
          "en": "you (f.) don't send"
        },
        "3sgm": {
          "fidel": "አይልክም",
          "translit": "ayləkəmm",
          "en": "he doesn't send"
        },
        "3sgf": {
          "fidel": "አትልክም",
          "translit": "atləkəmm",
          "en": "she doesn't send"
        },
        "1pl": {
          "fidel": "አንልክም",
          "translit": "anləkəmm",
          "en": "we don't send"
        },
        "2pl": {
          "fidel": "አትልኩም",
          "translit": "atləkumm",
          "en": "you don't send"
        },
        "3pl": {
          "fidel": "አይልኩም",
          "translit": "ayləkumm",
          "en": "they don't send"
        }
      },
      "negative_jussive_imperative": {
        "1sg": {
          "fidel": "አልላክ",
          "translit": "aləlak",
          "en": "let me not send"
        },
        "2sgm": {
          "fidel": "አትላክ",
          "translit": "attəlak",
          "en": "[you(m.)] don't send"
        },
        "2sgf": {
          "fidel": "አትላኪ",
          "translit": "attəlaki",
          "en": "[you (f.)] don't send"
        },
        "3sgm": {
          "fidel": "አይላክ",
          "translit": "ayəlak",
          "en": "let him not send"
        },
        "3sgf": {
          "fidel": "አትላክ",
          "translit": "attəlak",
          "en": "let her not send"
        },
        "1pl": {
          "fidel": "አንላክ",
          "translit": "annəlak",
          "en": "let us not send"
        },
        "2pl": {
          "fidel": "አትላኩ",
          "translit": "attəlaku",
          "en": "(you) don't send"
        },
        "3pl": {
          "fidel": "አይላኩ",
          "translit": "ayəlaku",
          "en": "let them not send"
        }
      },
      "infinitive": {
        "fidel": "መላክ",
        "translit": "mälak"
      }
    },
    "ሳመ": {
      "english": "kiss",
      "perfect": {
        "1sg": {
          "fidel": "ሳምኩ",
          "translit": "samku",
          "en": "I kissed"
        },
        "2sgm": {
          "fidel": "ሳምክ",
          "translit": "samk",
          "en": "you (m.) kissed"
        },
        "2sgf": {
          "fidel": "ሳምሽ",
          "translit": "samš",
          "en": "you (f.) kissed"
        },
        "3sgm": {
          "fidel": "ሳመ",
          "translit": "samä",
          "en": "he kissed"
        },
        "3sgf": {
          "fidel": "ሳመች",
          "translit": "samäčč",
          "en": "she kissed"
        },
        "1pl": {
          "fidel": "ሳምን",
          "translit": "samn",
          "en": "we kissed"
        },
        "2pl": {
          "fidel": "ሳማችሁ",
          "translit": "samaččəhu",
          "en": "you kissed"
        },
        "3pl": {
          "fidel": "ሳሙ",
          "translit": "samu",
          "en": "they kissed"
        }
      },
      "imperfective_compound": {
        "1sg": {
          "fidel": "እስማለሁ",
          "translit": "əsəmallähu",
          "en": "I kiss / I will kiss"
        },
        "2sgm": {
          "fidel": "ትስማለህ",
          "translit": "təsəmalläh",
          "en": "you (m.) kiss / you (m.) will kiss"
        },
        "2sgf": {
          "fidel": "ትስሚያለሽ",
          "translit": "təsəmiyalläš",
          "en": "you (f.) kiss / you (f.) will kiss"
        },
        "3sgm": {
          "fidel": "ይስማል",
          "translit": "yəsəmall",
          "en": "he kisses / he will kiss"
        },
        "3sgf": {
          "fidel": "ትስማለች",
          "translit": "təsəmalläčč",
          "en": "she kisses / she will kiss"
        },
        "1pl": {
          "fidel": "እንስማለን",
          "translit": "ənsəmallän",
          "en": "we kiss / we will kiss"
        },
        "2pl": {
          "fidel": "ትስማላችሁ",
          "translit": "təsəmallaččəhu",
          "en": "you kiss / you will kiss"
        },
        "3pl": {
          "fidel": "ይስማሉ",
          "translit": "yəsəmallu",
          "en": "they kiss / they will kiss"
        }
      },
      "gerund": {
        "1sg": {
          "fidel": "ስሜ",
          "translit": "səmme",
          "en": "[I] having kissed"
        },
        "2sgm": {
          "fidel": "ስመህ",
          "translit": "səmäh",
          "en": "[you (m.)] having kissed"
        },
        "2sgf": {
          "fidel": "ስመሽ",
          "translit": "səmäš",
          "en": "[you (f.)] having kissed"
        },
        "3sgm": {
          "fidel": "ስሞ",
          "translit": "səmo",
          "en": "(he) having kissed"
        },
        "3sgf": {
          "fidel": "ስማ",
          "translit": "səma",
          "en": "(she) having kissed"
        },
        "1pl": {
          "fidel": "ስመን",
          "translit": "səmän",
          "en": "(we) having kissed"
        },
        "2pl": {
          "fidel": "ስማችሁ",
          "translit": "səmaččəhu",
          "en": "(you) having kissed"
        },
        "3pl": {
          "fidel": "ስመው",
          "translit": "səmäw",
          "en": "(they) having kissed"
        }
      },
      "compound_gerund": {
        "1sg": {
          "fidel": "ስሜያለሁ",
          "translit": "səmmeyallähu",
          "en": "I have kissed"
        },
        "2sgm": {
          "fidel": "ስመሃል",
          "translit": "səmähall",
          "en": "you (m.) have kissed"
        },
        "2sgf": {
          "fidel": "ስመሻል",
          "translit": "səmäšall",
          "en": "you (f.) have kissed"
        },
        "3sgm": {
          "fidel": "ስሟል",
          "translit": "səmwall",
          "en": "he has kissed"
        },
        "3sgf": {
          "fidel": "ስማለች",
          "translit": "səmalläčč",
          "en": "she has kissed"
        },
        "1pl": {
          "fidel": "ስመናል",
          "translit": "səmänall",
          "en": "we have kissed"
        },
        "2pl": {
          "fidel": "ስማችኋል",
          "translit": "səmaččhwall",
          "en": "you have kissed"
        },
        "3pl": {
          "fidel": "ስመዋል",
          "translit": "səmäwall",
          "en": "they have kissed"
        }
      },
      "jussive_imperative": {
        "1sg": {
          "fidel": "ልሳም",
          "translit": "ləsam",
          "en": "let me kiss"
        },
        "2sgm": {
          "fidel": "ሳም",
          "translit": "sam",
          "en": "[you(m.)] kiss!"
        },
        "2sgf": {
          "fidel": "ሳሚ",
          "translit": "sami",
          "en": "[you (f.)] kiss!"
        },
        "3sgm": {
          "fidel": "ይሳም",
          "translit": "yəsam",
          "en": "let him kiss"
        },
        "3sgf": {
          "fidel": "ትሳም",
          "translit": "təsam",
          "en": "let her kiss"
        },
        "1pl": {
          "fidel": "እንሳም",
          "translit": "ənsam",
          "en": "let us kiss"
        },
        "2pl": {
          "fidel": "ሳሙ",
          "translit": "samu",
          "en": "(you) kiss!"
        },
        "3pl": {
          "fidel": "ይሳሙ",
          "translit": "yəsamu",
          "en": "let them kiss"
        }
      },
      "negative_perfect": {
        "1sg": {
          "fidel": "አልሳምኩም",
          "translit": "alsamkumm",
          "en": "I didn't kiss"
        },
        "2sgm": {
          "fidel": "አልሳምክም",
          "translit": "alsamkəmm",
          "en": "you (m.) didn't kiss"
        },
        "2sgf": {
          "fidel": "አልሳምሽም",
          "translit": "alsamšəmm",
          "en": "you (f.) didn't kiss"
        },
        "3sgm": {
          "fidel": "አልሳመም",
          "translit": "alsamämm",
          "en": "he didn't kiss"
        },
        "3sgf": {
          "fidel": "አልሳመችም",
          "translit": "alsamäččəmm",
          "en": "she didn't kiss"
        },
        "1pl": {
          "fidel": "አልሳምንም",
          "translit": "alsamnəmm",
          "en": "we didn't kiss"
        },
        "2pl": {
          "fidel": "አልሳማችሁም",
          "translit": "alsamaččəhumm",
          "en": "you didn't kiss"
        },
        "3pl": {
          "fidel": "አልሳሙም",
          "translit": "alsamumm",
          "en": "they didn't kiss"
        }
      },
      "negative_imperfective": {
        "1sg": {
          "fidel": "አልስምም",
          "translit": "alsəməmm",
          "en": "I don't kiss"
        },
        "2sgm": {
          "fidel": "አትስምም",
          "translit": "atsəməmm",
          "en": "you (m.) don't kiss"
        },
        "2sgf": {
          "fidel": "አትስሚም",
          "translit": "atsəmimm",
          "en": "you (f.) don't kiss"
        },
        "3sgm": {
          "fidel": "አይስምም",
          "translit": "aysəməmm",
          "en": "he doesn't kiss"
        },
        "3sgf": {
          "fidel": "አትስምም",
          "translit": "atsəməmm",
          "en": "she doesn't kiss"
        },
        "1pl": {
          "fidel": "አንስምም",
          "translit": "ansəməmm",
          "en": "we don't kiss"
        },
        "2pl": {
          "fidel": "አትስሙም",
          "translit": "atsəmumm",
          "en": "you don't kiss"
        },
        "3pl": {
          "fidel": "አይስሙም",
          "translit": "aysəmumm",
          "en": "they don't kiss"
        }
      },
      "negative_jussive_imperative": {
        "1sg": {
          "fidel": "አልሳም",
          "translit": "aləsam",
          "en": "let me not kiss"
        },
        "2sgm": {
          "fidel": "አትሳም",
          "translit": "attəsam",
          "en": "[you(m.)] don't kiss"
        },
        "2sgf": {
          "fidel": "አትሳሚ",
          "translit": "attəsami",
          "en": "[you (f.)] don't kiss"
        },
        "3sgm": {
          "fidel": "አይሳም",
          "translit": "ayəsam",
          "en": "let him not kiss"
        },
        "3sgf": {
          "fidel": "አትሳም",
          "translit": "attəsam",
          "en": "let her not kiss"
        },
        "1pl": {
          "fidel": "አንሳም",
          "translit": "annəsam",
          "en": "let us not kiss"
        },
        "2pl": {
          "fidel": "አትሳሙ",
          "translit": "attəsamu",
          "en": "(you) don't kiss"
        },
        "3pl": {
          "fidel": "አይሳሙ",
          "translit": "ayəsamu",
          "en": "let them not kiss"
        }
      },
      "infinitive": {
        "fidel": "መሳም",
        "translit": "mäsam"
      }
    },
    "ጻፈ": {
      "english": "write",
      "perfect": {
        "1sg": {
          "fidel": "ጻፍኩ",
          "translit": "ṣafku",
          "en": "I wrote"
        },
        "2sgm": {
          "fidel": "ጻፍክ",
          "translit": "ṣafk",
          "en": "you (m.) wrote"
        },
        "2sgf": {
          "fidel": "ጻፍሽ",
          "translit": "ṣafš",
          "en": "you (f.) wrote"
        },
        "3sgm": {
          "fidel": "ጻፈ",
          "translit": "ṣafä",
          "en": "he wrote"
        },
        "3sgf": {
          "fidel": "ጻፈች",
          "translit": "ṣafäčč",
          "en": "she wrote"
        },
        "1pl": {
          "fidel": "ጻፍን",
          "translit": "ṣafn",
          "en": "we wrote"
        },
        "2pl": {
          "fidel": "ጻፋችሁ",
          "translit": "ṣafaččəhu",
          "en": "you wrote"
        },
        "3pl": {
          "fidel": "ጻፉ",
          "translit": "ṣafu",
          "en": "they wrote"
        }
      },
      "imperfective_compound": {
        "1sg": {
          "fidel": "እጽፋለሁ",
          "translit": "əṣəfallähu",
          "en": "I write / I will write"
        },
        "2sgm": {
          "fidel": "ትጽፋለህ",
          "translit": "təṣəfalläh",
          "en": "you (m.) write / you (m.) will write"
        },
        "2sgf": {
          "fidel": "ትጽፊያለሽ",
          "translit": "təṣəfiyalläš",
          "en": "you (f.) write / you (f.) will write"
        },
        "3sgm": {
          "fidel": "ይጽፋል",
          "translit": "yəṣəfall",
          "en": "he writes / he will write"
        },
        "3sgf": {
          "fidel": "ትጽፋለች",
          "translit": "təṣəfalläčč",
          "en": "she writes / she will write"
        },
        "1pl": {
          "fidel": "እንጽፋለን",
          "translit": "ənṣəfallän",
          "en": "we write / we will write"
        },
        "2pl": {
          "fidel": "ትጽፋላችሁ",
          "translit": "təṣəfallaččəhu",
          "en": "you write / you will write"
        },
        "3pl": {
          "fidel": "ይጽፋሉ",
          "translit": "yəṣəfallu",
          "en": "they write / they will write"
        }
      },
      "gerund": {
        "1sg": {
          "fidel": "ጽፌ",
          "translit": "ṣəffe",
          "en": "[I] having written"
        },
        "2sgm": {
          "fidel": "ጽፈህ",
          "translit": "ṣəfäh",
          "en": "[you (m.)] having written"
        },
        "2sgf": {
          "fidel": "ጽፈሽ",
          "translit": "ṣəfäš",
          "en": "[you (f.)] having written"
        },
        "3sgm": {
          "fidel": "ጽፎ",
          "translit": "ṣəfo",
          "en": "(he) having written"
        },
        "3sgf": {
          "fidel": "ጽፋ",
          "translit": "ṣəfa",
          "en": "(she) having written"
        },
        "1pl": {
          "fidel": "ጽፈን",
          "translit": "ṣəfän",
          "en": "(we) having written"
        },
        "2pl": {
          "fidel": "ጽፋችሁ",
          "translit": "ṣəfaččəhu",
          "en": "(you) having written"
        },
        "3pl": {
          "fidel": "ጽፈው",
          "translit": "ṣəfäw",
          "en": "(they) having written"
        }
      },
      "compound_gerund": {
        "1sg": {
          "fidel": "ጽፌያለሁ",
          "translit": "ṣəffeyallähu",
          "en": "I have written"
        },
        "2sgm": {
          "fidel": "ጽፈሃል",
          "translit": "ṣəfähall",
          "en": "you (m.) have written"
        },
        "2sgf": {
          "fidel": "ጽፈሻል",
          "translit": "ṣəfäšall",
          "en": "you (f.) have written"
        },
        "3sgm": {
          "fidel": "ጽፏል",
          "translit": "ṣəfwall",
          "en": "he has written"
        },
        "3sgf": {
          "fidel": "ጽፋለች",
          "translit": "ṣəfalläčč",
          "en": "she has written"
        },
        "1pl": {
          "fidel": "ጽፈናል",
          "translit": "ṣəfänall",
          "en": "we have written"
        },
        "2pl": {
          "fidel": "ጽፋችኋል",
          "translit": "ṣəfaččhwall",
          "en": "you have written"
        },
        "3pl": {
          "fidel": "ጽፈዋል",
          "translit": "ṣəfäwall",
          "en": "they have written"
        }
      },
      "jussive_imperative": {
        "1sg": {
          "fidel": "ልጻፍ",
          "translit": "ləṣaf",
          "en": "let me write"
        },
        "2sgm": {
          "fidel": "ጻፍ",
          "translit": "ṣaf",
          "en": "[you(m.)] write!"
        },
        "2sgf": {
          "fidel": "ጻፊ",
          "translit": "ṣafi",
          "en": "[you (f.)] write!"
        },
        "3sgm": {
          "fidel": "ይጻፍ",
          "translit": "yəṣaf",
          "en": "let him write"
        },
        "3sgf": {
          "fidel": "ትጻፍ",
          "translit": "təṣaf",
          "en": "let her write"
        },
        "1pl": {
          "fidel": "እንጻፍ",
          "translit": "ənṣaf",
          "en": "let us write"
        },
        "2pl": {
          "fidel": "ጻፉ",
          "translit": "ṣafu",
          "en": "(you) write!"
        },
        "3pl": {
          "fidel": "ይጻፉ",
          "translit": "yəṣafu",
          "en": "let them write"
        }
      },
      "negative_perfect": {
        "1sg": {
          "fidel": "አልጻፍኩም",
          "translit": "alṣafkumm",
          "en": "I didn't write"
        },
        "2sgm": {
          "fidel": "አልጻፍክም",
          "translit": "alṣafkəmm",
          "en": "you (m.) didn't write"
        },
        "2sgf": {
          "fidel": "አልጻፍሽም",
          "translit": "alṣafšəmm",
          "en": "you (f.) didn't write"
        },
        "3sgm": {
          "fidel": "አልጻፈም",
          "translit": "alṣafämm",
          "en": "he didn't write"
        },
        "3sgf": {
          "fidel": "አልጻፈችም",
          "translit": "alṣafäččəmm",
          "en": "she didn't write"
        },
        "1pl": {
          "fidel": "አልጻፍንም",
          "translit": "alṣafnəmm",
          "en": "we didn't write"
        },
        "2pl": {
          "fidel": "አልጻፋችሁም",
          "translit": "alṣafaččəhumm",
          "en": "you didn't write"
        },
        "3pl": {
          "fidel": "አልጻፉም",
          "translit": "alṣafumm",
          "en": "they didn't write"
        }
      },
      "negative_imperfective": {
        "1sg": {
          "fidel": "አልጽፍም",
          "translit": "alṣəfəmm",
          "en": "I don't write"
        },
        "2sgm": {
          "fidel": "አትጽፍም",
          "translit": "atṣəfəmm",
          "en": "you (m.) don't write"
        },
        "2sgf": {
          "fidel": "አትጽፊም",
          "translit": "atṣəfimm",
          "en": "you (f.) don't write"
        },
        "3sgm": {
          "fidel": "አይጽፍም",
          "translit": "ayṣəfəmm",
          "en": "he doesn't write"
        },
        "3sgf": {
          "fidel": "አትጽፍም",
          "translit": "atṣəfəmm",
          "en": "she doesn't write"
        },
        "1pl": {
          "fidel": "አንጽፍም",
          "translit": "anṣəfəmm",
          "en": "we don't write"
        },
        "2pl": {
          "fidel": "አትጽፉም",
          "translit": "atṣəfumm",
          "en": "you don't write"
        },
        "3pl": {
          "fidel": "አይጽፉም",
          "translit": "ayṣəfumm",
          "en": "they don't write"
        }
      },
      "negative_jussive_imperative": {
        "1sg": {
          "fidel": "አልጻፍ",
          "translit": "aləṣaf",
          "en": "let me not write"
        },
        "2sgm": {
          "fidel": "አትጻፍ",
          "translit": "attəṣaf",
          "en": "[you(m.)] don't write"
        },
        "2sgf": {
          "fidel": "አትጻፊ",
          "translit": "attəṣafi",
          "en": "[you (f.)] don't write"
        },
        "3sgm": {
          "fidel": "አይጻፍ",
          "translit": "ayəṣaf",
          "en": "let him not write"
        },
        "3sgf": {
          "fidel": "አትጻፍ",
          "translit": "attəṣaf",
          "en": "let her not write"
        },
        "1pl": {
          "fidel": "አንጻፍ",
          "translit": "annəṣaf",
          "en": "let us not write"
        },
        "2pl": {
          "fidel": "አትጻፉ",
          "translit": "attəṣafu",
          "en": "(you) don't write"
        },
        "3pl": {
          "fidel": "አይጻፉ",
          "translit": "ayəṣafu",
          "en": "let them not write"
        }
      },
      "infinitive": {
        "fidel": "መጻፍ",
        "translit": "mäṣaf"
      }
    },
    "ላሰ": {
      "english": "lick",
      "perfect": {
        "1sg": {
          "fidel": "ላስኩ",
          "translit": "lasku",
          "en": "I licked"
        },
        "2sgm": {
          "fidel": "ላስክ",
          "translit": "lask",
          "en": "you (m.) licked"
        },
        "2sgf": {
          "fidel": "ላስሽ",
          "translit": "lasš",
          "en": "you (f.) licked"
        },
        "3sgm": {
          "fidel": "ላሰ",
          "translit": "lasä",
          "en": "he licked"
        },
        "3sgf": {
          "fidel": "ላሰች",
          "translit": "lasäčč",
          "en": "she licked"
        },
        "1pl": {
          "fidel": "ላስን",
          "translit": "lasn",
          "en": "we licked"
        },
        "2pl": {
          "fidel": "ላሳችሁ",
          "translit": "lasaččəhu",
          "en": "you licked"
        },
        "3pl": {
          "fidel": "ላሱ",
          "translit": "lasu",
          "en": "they licked"
        }
      },
      "imperfective_compound": {
        "1sg": {
          "fidel": "እልሳለሁ",
          "translit": "ələsallähu",
          "en": "I lick / I will lick"
        },
        "2sgm": {
          "fidel": "ትልሳለህ",
          "translit": "tələsalläh",
          "en": "you (m.) lick / you (m.) will lick"
        },
        "2sgf": {
          "fidel": "ትልሺያለሽ",
          "translit": "tələšiyalläš",
          "en": "you (f.) lick / you (f.) will lick"
        },
        "3sgm": {
          "fidel": "ይልሳል",
          "translit": "yələsall",
          "en": "he licks / he will lick"
        },
        "3sgf": {
          "fidel": "ትልሳለች",
          "translit": "tələsalläčč",
          "en": "she licks / she will lick"
        },
        "1pl": {
          "fidel": "እንልሳለን",
          "translit": "ənləsallän",
          "en": "we lick / we will lick"
        },
        "2pl": {
          "fidel": "ትልሳላችሁ",
          "translit": "tələsallaččəhu",
          "en": "you lick / you will lick"
        },
        "3pl": {
          "fidel": "ይልሳሉ",
          "translit": "yələsallu",
          "en": "they lick / they will lick"
        }
      },
      "gerund": {
        "1sg": {
          "fidel": "ልሼ",
          "translit": "ləšše",
          "en": "[I] having licked"
        },
        "2sgm": {
          "fidel": "ልሰህ",
          "translit": "ləsäh",
          "en": "[you (m.)] having licked"
        },
        "2sgf": {
          "fidel": "ልሰሽ",
          "translit": "ləsäš",
          "en": "[you (f.)] having licked"
        },
        "3sgm": {
          "fidel": "ልሶ",
          "translit": "ləso",
          "en": "(he) having licked"
        },
        "3sgf": {
          "fidel": "ልሳ",
          "translit": "ləsa",
          "en": "(she) having licked"
        },
        "1pl": {
          "fidel": "ልሰን",
          "translit": "ləsän",
          "en": "(we) having licked"
        },
        "2pl": {
          "fidel": "ልሳችሁ",
          "translit": "ləsaččəhu",
          "en": "(you) having licked"
        },
        "3pl": {
          "fidel": "ልሰው",
          "translit": "ləsäw",
          "en": "(they) having licked"
        }
      },
      "compound_gerund": {
        "1sg": {
          "fidel": "ልሼያለሁ",
          "translit": "ləššeyallähu",
          "en": "I have licked"
        },
        "2sgm": {
          "fidel": "ልሰሃል",
          "translit": "ləsähall",
          "en": "you (m.) have licked"
        },
        "2sgf": {
          "fidel": "ልሰሻል",
          "translit": "ləsäšall",
          "en": "you (f.) have licked"
        },
        "3sgm": {
          "fidel": "ልሷል",
          "translit": "ləswall",
          "en": "he has licked"
        },
        "3sgf": {
          "fidel": "ልሳለች",
          "translit": "ləsalläčč",
          "en": "she has licked"
        },
        "1pl": {
          "fidel": "ልሰናል",
          "translit": "ləsänall",
          "en": "we have licked"
        },
        "2pl": {
          "fidel": "ልሳችኋል",
          "translit": "ləsaččhwall",
          "en": "you have licked"
        },
        "3pl": {
          "fidel": "ልሰዋል",
          "translit": "ləsäwall",
          "en": "they have licked"
        }
      },
      "jussive_imperative": {
        "1sg": {
          "fidel": "ልላስ",
          "translit": "ləlas",
          "en": "let me lick"
        },
        "2sgm": {
          "fidel": "ላስ",
          "translit": "las",
          "en": "[you(m.)] lick!"
        },
        "2sgf": {
          "fidel": "ላሽ",
          "translit": "laši",
          "en": "[you (f.)] lick!"
        },
        "3sgm": {
          "fidel": "ይላስ",
          "translit": "yəlas",
          "en": "let him lick"
        },
        "3sgf": {
          "fidel": "ትላስ",
          "translit": "təlas",
          "en": "let her lick"
        },
        "1pl": {
          "fidel": "እንላስ",
          "translit": "ənlas",
          "en": "let us lick"
        },
        "2pl": {
          "fidel": "ላሱ",
          "translit": "lasu",
          "en": "(you) lick!"
        },
        "3pl": {
          "fidel": "ይላሱ",
          "translit": "yəlasu",
          "en": "let them lick"
        }
      },
      "negative_perfect": {
        "1sg": {
          "fidel": "አልላስኩም",
          "translit": "allaskumm",
          "en": "I didn't lick"
        },
        "2sgm": {
          "fidel": "አልላስክም",
          "translit": "allaskəmm",
          "en": "you (m.) didn't lick"
        },
        "2sgf": {
          "fidel": "አልላስሽም",
          "translit": "allasšəmm",
          "en": "you (f.) didn't lick"
        },
        "3sgm": {
          "fidel": "አልላሰም",
          "translit": "allasämm",
          "en": "he didn't lick"
        },
        "3sgf": {
          "fidel": "አልላሰችም",
          "translit": "allasäččəmm",
          "en": "she didn't lick"
        },
        "1pl": {
          "fidel": "አልላስንም",
          "translit": "allasnəmm",
          "en": "we didn't lick"
        },
        "2pl": {
          "fidel": "አልላሳችሁም",
          "translit": "allasaččəhumm",
          "en": "you didn't lick"
        },
        "3pl": {
          "fidel": "አልላሱም",
          "translit": "allasumm",
          "en": "they didn't lick"
        }
      },
      "negative_imperfective": {
        "1sg": {
          "fidel": "አልልስም",
          "translit": "alləsəmm",
          "en": "I don't lick"
        },
        "2sgm": {
          "fidel": "አትልስም",
          "translit": "atləsəmm",
          "en": "you (m.) don't lick"
        },
        "2sgf": {
          "fidel": "አትልሺም",
          "translit": "atləšimm",
          "en": "you (f.) don't lick"
        },
        "3sgm": {
          "fidel": "አይልስም",
          "translit": "ayləsəmm",
          "en": "he doesn't lick"
        },
        "3sgf": {
          "fidel": "አትልስም",
          "translit": "atləsəmm",
          "en": "she doesn't lick"
        },
        "1pl": {
          "fidel": "አንልስም",
          "translit": "anləsəmm",
          "en": "we don't lick"
        },
        "2pl": {
          "fidel": "አትልሱም",
          "translit": "atləsumm",
          "en": "you don't lick"
        },
        "3pl": {
          "fidel": "አይልሱም",
          "translit": "ayləsumm",
          "en": "they don't lick"
        }
      },
      "negative_jussive_imperative": {
        "1sg": {
          "fidel": "አልላስ",
          "translit": "aləlas",
          "en": "let me not lick"
        },
        "2sgm": {
          "fidel": "አትላስ",
          "translit": "attəlas",
          "en": "[you(m.)] don't lick"
        },
        "2sgf": {
          "fidel": "አትላሽ",
          "translit": "attəlaši",
          "en": "[you (f.)] don't lick"
        },
        "3sgm": {
          "fidel": "አይላስ",
          "translit": "ayəlas",
          "en": "let him not lick"
        },
        "3sgf": {
          "fidel": "አትላስ",
          "translit": "attəlas",
          "en": "let her not lick"
        },
        "1pl": {
          "fidel": "አንላስ",
          "translit": "annəlas",
          "en": "let us not lick"
        },
        "2pl": {
          "fidel": "አትላሱ",
          "translit": "attəlasu",
          "en": "(you) don't lick"
        },
        "3pl": {
          "fidel": "አይላሱ",
          "translit": "ayəlasu",
          "en": "let them not lick"
        }
      },
      "infinitive": {
        "fidel": "መላስ",
        "translit": "mälas"
      }
    },
    "ላጠ": {
      "english": "peel",
      "perfect": {
        "1sg": {
          "fidel": "ላጥኩ",
          "translit": "laṭku",
          "en": "I peeled"
        },
        "2sgm": {
          "fidel": "ላጥክ",
          "translit": "laṭk",
          "en": "you (m.) peeled"
        },
        "2sgf": {
          "fidel": "ላጥሽ",
          "translit": "laṭš",
          "en": "you (f.) peeled"
        },
        "3sgm": {
          "fidel": "ላጠ",
          "translit": "laṭä",
          "en": "he peeled"
        },
        "3sgf": {
          "fidel": "ላጠች",
          "translit": "laṭäčč",
          "en": "she peeled"
        },
        "1pl": {
          "fidel": "ላጥን",
          "translit": "laṭn",
          "en": "we peeled"
        },
        "2pl": {
          "fidel": "ላጣችሁ",
          "translit": "laṭaččəhu",
          "en": "you peeled"
        },
        "3pl": {
          "fidel": "ላጡ",
          "translit": "laṭu",
          "en": "they peeled"
        }
      },
      "imperfective_compound": {
        "1sg": {
          "fidel": "እልጣለሁ",
          "translit": "ələṭallähu",
          "en": "I peel / I will peel"
        },
        "2sgm": {
          "fidel": "ትልጣለህ",
          "translit": "tələṭalläh",
          "en": "you (m.) peel / you (m.) will peel"
        },
        "2sgf": {
          "fidel": "ትልጪያለሽ",
          "translit": "tələč̣iyalläš",
          "en": "you (f.) peel / you (f.) will peel"
        },
        "3sgm": {
          "fidel": "ይልጣል",
          "translit": "yələṭall",
          "en": "he peels / he will peel"
        },
        "3sgf": {
          "fidel": "ትልጣለች",
          "translit": "tələṭalläčč",
          "en": "she peels / she will peel"
        },
        "1pl": {
          "fidel": "እንልጣለን",
          "translit": "ənləṭallän",
          "en": "we peel / we will peel"
        },
        "2pl": {
          "fidel": "ትልጣላችሁ",
          "translit": "tələṭallaččəhu",
          "en": "you peel / you will peel"
        },
        "3pl": {
          "fidel": "ይልጣሉ",
          "translit": "yələṭallu",
          "en": "they peel / they will peel"
        }
      },
      "gerund": {
        "1sg": {
          "fidel": "ልጬ",
          "translit": "ləč̣č̣e",
          "en": "[I] having peeled"
        },
        "2sgm": {
          "fidel": "ልጠህ",
          "translit": "ləṭäh",
          "en": "[you (m.)] having peeled"
        },
        "2sgf": {
          "fidel": "ልጠሽ",
          "translit": "ləṭäš",
          "en": "[you (f.)] having peeled"
        },
        "3sgm": {
          "fidel": "ልጦ",
          "translit": "ləṭo",
          "en": "(he) having peeled"
        },
        "3sgf": {
          "fidel": "ልጣ",
          "translit": "ləṭa",
          "en": "(she) having peeled"
        },
        "1pl": {
          "fidel": "ልጠን",
          "translit": "ləṭän",
          "en": "(we) having peeled"
        },
        "2pl": {
          "fidel": "ልጣችሁ",
          "translit": "ləṭaččəhu",
          "en": "(you) having peeled"
        },
        "3pl": {
          "fidel": "ልጠው",
          "translit": "ləṭäw",
          "en": "(they) having peeled"
        }
      },
      "compound_gerund": {
        "1sg": {
          "fidel": "ልጬያለሁ",
          "translit": "ləč̣č̣eyallähu",
          "en": "I have peeled"
        },
        "2sgm": {
          "fidel": "ልጠሃል",
          "translit": "ləṭähall",
          "en": "you (m.) have peeled"
        },
        "2sgf": {
          "fidel": "ልጠሻል",
          "translit": "ləṭäšall",
          "en": "you (f.) have peeled"
        },
        "3sgm": {
          "fidel": "ልጧል",
          "translit": "ləṭwall",
          "en": "he has peeled"
        },
        "3sgf": {
          "fidel": "ልጣለች",
          "translit": "ləṭalläčč",
          "en": "she has peeled"
        },
        "1pl": {
          "fidel": "ልጠናል",
          "translit": "ləṭänall",
          "en": "we have peeled"
        },
        "2pl": {
          "fidel": "ልጣችኋል",
          "translit": "ləṭaččhwall",
          "en": "you have peeled"
        },
        "3pl": {
          "fidel": "ልጠዋል",
          "translit": "ləṭäwall",
          "en": "they have peeled"
        }
      },
      "jussive_imperative": {
        "1sg": {
          "fidel": "ልላጥ",
          "translit": "ləlaṭ",
          "en": "let me peel"
        },
        "2sgm": {
          "fidel": "ላጥ",
          "translit": "laṭ",
          "en": "[you(m.)] peel!"
        },
        "2sgf": {
          "fidel": "ላጭ",
          "translit": "lač̣i",
          "en": "[you (f.)] peel!"
        },
        "3sgm": {
          "fidel": "ይላጥ",
          "translit": "yəlaṭ",
          "en": "let him peel"
        },
        "3sgf": {
          "fidel": "ትላጥ",
          "translit": "təlaṭ",
          "en": "let her peel"
        },
        "1pl": {
          "fidel": "እንላጥ",
          "translit": "ənlaṭ",
          "en": "let us peel"
        },
        "2pl": {
          "fidel": "ላጡ",
          "translit": "laṭu",
          "en": "(you) peel!"
        },
        "3pl": {
          "fidel": "ይላጡ",
          "translit": "yəlaṭu",
          "en": "let them peel"
        }
      },
      "negative_perfect": {
        "1sg": {
          "fidel": "አልላጥኩም",
          "translit": "allaṭkumm",
          "en": "I didn't peel"
        },
        "2sgm": {
          "fidel": "አልላጥክም",
          "translit": "allaṭkəmm",
          "en": "you (m.) didn't peel"
        },
        "2sgf": {
          "fidel": "አልላጥሽም",
          "translit": "allaṭšəmm",
          "en": "you (f.) didn't peel"
        },
        "3sgm": {
          "fidel": "አልላጠም",
          "translit": "allaṭämm",
          "en": "he didn't peel"
        },
        "3sgf": {
          "fidel": "አልላጠችም",
          "translit": "allaṭäččəmm",
          "en": "she didn't peel"
        },
        "1pl": {
          "fidel": "አልላጥንም",
          "translit": "allaṭnəmm",
          "en": "we didn't peel"
        },
        "2pl": {
          "fidel": "አልላጣችሁም",
          "translit": "allaṭaččəhumm",
          "en": "you didn't peel"
        },
        "3pl": {
          "fidel": "አልላጡም",
          "translit": "allaṭumm",
          "en": "they didn't peel"
        }
      },
      "negative_imperfective": {
        "1sg": {
          "fidel": "አልልጥም",
          "translit": "alləṭəmm",
          "en": "I don't peel"
        },
        "2sgm": {
          "fidel": "አትልጥም",
          "translit": "atləṭəmm",
          "en": "you (m.) don't peel"
        },
        "2sgf": {
          "fidel": "አትልጪም",
          "translit": "atləč̣imm",
          "en": "you (f.) don't peel"
        },
        "3sgm": {
          "fidel": "አይልጥም",
          "translit": "ayləṭəmm",
          "en": "he doesn't peel"
        },
        "3sgf": {
          "fidel": "አትልጥም",
          "translit": "atləṭəmm",
          "en": "she doesn't peel"
        },
        "1pl": {
          "fidel": "አንልጥም",
          "translit": "anləṭəmm",
          "en": "we don't peel"
        },
        "2pl": {
          "fidel": "አትልጡም",
          "translit": "atləṭumm",
          "en": "you don't peel"
        },
        "3pl": {
          "fidel": "አይልጡም",
          "translit": "ayləṭumm",
          "en": "they don't peel"
        }
      },
      "negative_jussive_imperative": {
        "1sg": {
          "fidel": "አልላጥ",
          "translit": "aləlaṭ",
          "en": "let me not peel"
        },
        "2sgm": {
          "fidel": "አትላጥ",
          "translit": "attəlaṭ",
          "en": "[you(m.)] don't peel"
        },
        "2sgf": {
          "fidel": "አትላጭ",
          "translit": "attəlač̣i",
          "en": "[you (f.)] don't peel"
        },
        "3sgm": {
          "fidel": "አይላጥ",
          "translit": "ayəlaṭ",
          "en": "let him not peel"
        },
        "3sgf": {
          "fidel": "አትላጥ",
          "translit": "attəlaṭ",
          "en": "let her not peel"
        },
        "1pl": {
          "fidel": "አንላጥ",
          "translit": "annəlaṭ",
          "en": "let us not peel"
        },
        "2pl": {
          "fidel": "አትላጡ",
          "translit": "attəlaṭu",
          "en": "(you) don't peel"
        },
        "3pl": {
          "fidel": "አይላጡ",
          "translit": "ayəlaṭu",
          "en": "let them not peel"
        }
      },
      "infinitive": {
        "fidel": "መላጥ",
        "translit": "mälaṭ"
      }
    },
    "ማሰ": {
      "english": "dig",
      "perfect": {
        "1sg": {
          "fidel": "ማስኩ",
          "translit": "masku",
          "en": "I dug"
        },
        "2sgm": {
          "fidel": "ማስክ",
          "translit": "mask",
          "en": "you (m.) dug"
        },
        "2sgf": {
          "fidel": "ማስሽ",
          "translit": "masš",
          "en": "you (f.) dug"
        },
        "3sgm": {
          "fidel": "ማሰ",
          "translit": "masä",
          "en": "he dug"
        },
        "3sgf": {
          "fidel": "ማሰች",
          "translit": "masäčč",
          "en": "she dug"
        },
        "1pl": {
          "fidel": "ማስን",
          "translit": "masn",
          "en": "we dug"
        },
        "2pl": {
          "fidel": "ማሳችሁ",
          "translit": "masaččəhu",
          "en": "you dug"
        },
        "3pl": {
          "fidel": "ማሱ",
          "translit": "masu",
          "en": "they dug"
        }
      },
      "imperfective_compound": {
        "1sg": {
          "fidel": "እምሳለሁ",
          "translit": "əməsallähu",
          "en": "I dig / I will dig"
        },
        "2sgm": {
          "fidel": "ትምሳለህ",
          "translit": "təməsalläh",
          "en": "you (m.) dig / you (m.) will dig"
        },
        "2sgf": {
          "fidel": "ትምሺያለሽ",
          "translit": "təməšiyalläš",
          "en": "you (f.) dig / you (f.) will dig"
        },
        "3sgm": {
          "fidel": "ይምሳል",
          "translit": "yəməsall",
          "en": "he digs / he will dig"
        },
        "3sgf": {
          "fidel": "ትምሳለች",
          "translit": "təməsalläčč",
          "en": "she digs / she will dig"
        },
        "1pl": {
          "fidel": "እንምሳለን",
          "translit": "ənməsallän",
          "en": "we dig / we will dig"
        },
        "2pl": {
          "fidel": "ትምሳላችሁ",
          "translit": "təməsallaččəhu",
          "en": "you dig / you will dig"
        },
        "3pl": {
          "fidel": "ይምሳሉ",
          "translit": "yəməsallu",
          "en": "they dig / they will dig"
        }
      },
      "gerund": {
        "1sg": {
          "fidel": "ምሼ",
          "translit": "məšše",
          "en": "[I] having dug"
        },
        "2sgm": {
          "fidel": "ምሰህ",
          "translit": "məsäh",
          "en": "[you (m.)] having dug"
        },
        "2sgf": {
          "fidel": "ምሰሽ",
          "translit": "məsäš",
          "en": "[you (f.)] having dug"
        },
        "3sgm": {
          "fidel": "ምሶ",
          "translit": "məso",
          "en": "(he) having dug"
        },
        "3sgf": {
          "fidel": "ምሳ",
          "translit": "məsa",
          "en": "(she) having dug"
        },
        "1pl": {
          "fidel": "ምሰን",
          "translit": "məsän",
          "en": "(we) having dug"
        },
        "2pl": {
          "fidel": "ምሳችሁ",
          "translit": "məsaččəhu",
          "en": "(you) having dug"
        },
        "3pl": {
          "fidel": "ምሰው",
          "translit": "məsäw",
          "en": "(they) having dug"
        }
      },
      "compound_gerund": {
        "1sg": {
          "fidel": "ምሼያለሁ",
          "translit": "məššeyallähu",
          "en": "I have dug"
        },
        "2sgm": {
          "fidel": "ምሰሃል",
          "translit": "məsähall",
          "en": "you (m.) have dug"
        },
        "2sgf": {
          "fidel": "ምሰሻል",
          "translit": "məsäšall",
          "en": "you (f.) have dug"
        },
        "3sgm": {
          "fidel": "ምሷል",
          "translit": "məswall",
          "en": "he has dug"
        },
        "3sgf": {
          "fidel": "ምሳለች",
          "translit": "məsalläčč",
          "en": "she has dug"
        },
        "1pl": {
          "fidel": "ምሰናል",
          "translit": "məsänall",
          "en": "we have dug"
        },
        "2pl": {
          "fidel": "ምሳችኋል",
          "translit": "məsaččhwall",
          "en": "you have dug"
        },
        "3pl": {
          "fidel": "ምሰዋል",
          "translit": "məsäwall",
          "en": "they have dug"
        }
      },
      "jussive_imperative": {
        "1sg": {
          "fidel": "ልማስ",
          "translit": "ləmas",
          "en": "let me dig"
        },
        "2sgm": {
          "fidel": "ማስ",
          "translit": "mas",
          "en": "[you(m.)] dig!"
        },
        "2sgf": {
          "fidel": "ማሽ",
          "translit": "maši",
          "en": "[you (f.)] dig!"
        },
        "3sgm": {
          "fidel": "ይማስ",
          "translit": "yəmas",
          "en": "let him dig"
        },
        "3sgf": {
          "fidel": "ትማስ",
          "translit": "təmas",
          "en": "let her dig"
        },
        "1pl": {
          "fidel": "እንማስ",
          "translit": "ənmas",
          "en": "let us dig"
        },
        "2pl": {
          "fidel": "ማሱ",
          "translit": "masu",
          "en": "(you) dig!"
        },
        "3pl": {
          "fidel": "ይማሱ",
          "translit": "yəmasu",
          "en": "let them dig"
        }
      },
      "negative_perfect": {
        "1sg": {
          "fidel": "አልማስኩም",
          "translit": "almaskumm",
          "en": "I didn't dig"
        },
        "2sgm": {
          "fidel": "አልማስክም",
          "translit": "almaskəmm",
          "en": "you (m.) didn't dig"
        },
        "2sgf": {
          "fidel": "አልማስሽም",
          "translit": "almasšəmm",
          "en": "you (f.) didn't dig"
        },
        "3sgm": {
          "fidel": "አልማሰም",
          "translit": "almasämm",
          "en": "he didn't dig"
        },
        "3sgf": {
          "fidel": "አልማሰችም",
          "translit": "almasäččəmm",
          "en": "she didn't dig"
        },
        "1pl": {
          "fidel": "አልማስንም",
          "translit": "almasnəmm",
          "en": "we didn't dig"
        },
        "2pl": {
          "fidel": "አልማሳችሁም",
          "translit": "almasaččəhumm",
          "en": "you didn't dig"
        },
        "3pl": {
          "fidel": "አልማሱም",
          "translit": "almasumm",
          "en": "they didn't dig"
        }
      },
      "negative_imperfective": {
        "1sg": {
          "fidel": "አልምስም",
          "translit": "alməsəmm",
          "en": "I don't dig"
        },
        "2sgm": {
          "fidel": "አትምስም",
          "translit": "atməsəmm",
          "en": "you (m.) don't dig"
        },
        "2sgf": {
          "fidel": "አትምሺም",
          "translit": "atməšimm",
          "en": "you (f.) don't dig"
        },
        "3sgm": {
          "fidel": "አይምስም",
          "translit": "ayməsəmm",
          "en": "he doesn't dig"
        },
        "3sgf": {
          "fidel": "አትምስም",
          "translit": "atməsəmm",
          "en": "she doesn't dig"
        },
        "1pl": {
          "fidel": "አንምስም",
          "translit": "anməsəmm",
          "en": "we don't dig"
        },
        "2pl": {
          "fidel": "አትምሱም",
          "translit": "atməsumm",
          "en": "you don't dig"
        },
        "3pl": {
          "fidel": "አይምሱም",
          "translit": "ayməsumm",
          "en": "they don't dig"
        }
      },
      "negative_jussive_imperative": {
        "1sg": {
          "fidel": "አልማስ",
          "translit": "aləmas",
          "en": "let me not dig"
        },
        "2sgm": {
          "fidel": "አትማስ",
          "translit": "attəmas",
          "en": "[you(m.)] don't dig"
        },
        "2sgf": {
          "fidel": "አትማሽ",
          "translit": "attəmaši",
          "en": "[you (f.)] don't dig"
        },
        "3sgm": {
          "fidel": "አይማስ",
          "translit": "ayəmas",
          "en": "let him not dig"
        },
        "3sgf": {
          "fidel": "አትማስ",
          "translit": "attəmas",
          "en": "let her not dig"
        },
        "1pl": {
          "fidel": "አንማስ",
          "translit": "annəmas",
          "en": "let us not dig"
        },
        "2pl": {
          "fidel": "አትማሱ",
          "translit": "attəmasu",
          "en": "(you) don't dig"
        },
        "3pl": {
          "fidel": "አይማሱ",
          "translit": "ayəmasu",
          "en": "let them not dig"
        }
      },
      "infinitive": {
        "fidel": "መማስ",
        "translit": "mämas"
      }
    },
    "ሳቀ": {
      "english": "laugh",
      "perfect": {
        "1sg": {
          "fidel": "ሳቅሁ",
          "translit": "saqhu",
          "en": "I laughed"
        },
        "2sgm": {
          "fidel": "ሳቅህ",
          "translit": "saqh",
          "en": "you (m.) laughed"
        },
        "2sgf": {
          "fidel": "ሳቅሽ",
          "translit": "saqš",
          "en": "you (f.) laughed"
        },
        "3sgm": {
          "fidel": "ሳቀ",
          "translit": "saqä",
          "en": "he laughed"
        },
        "3sgf": {
          "fidel": "ሳቀች",
          "translit": "saqäčč",
          "en": "she laughed"
        },
        "1pl": {
          "fidel": "ሳቅን",
          "translit": "saqn",
          "en": "we laughed"
        },
        "2pl": {
          "fidel": "ሳቃችሁ",
          "translit": "saqaččəhu",
          "en": "you laughed"
        },
        "3pl": {
          "fidel": "ሳቁ",
          "translit": "saqu",
          "en": "they laughed"
        }
      },
      "imperfective_compound": {
        "1sg": {
          "fidel": "እስቃለሁ",
          "translit": "əsəqallähu",
          "en": "I laugh / I will laugh"
        },
        "2sgm": {
          "fidel": "ትስቃለህ",
          "translit": "təsəqalläh",
          "en": "you (m.) laugh / you (m.) will laugh"
        },
        "2sgf": {
          "fidel": "ትስቂያለሽ",
          "translit": "təsəqiyalläš",
          "en": "you (f.) laugh / you (f.) will laugh"
        },
        "3sgm": {
          "fidel": "ይስቃል",
          "translit": "yəsəqall",
          "en": "he laughs / he will laugh"
        },
        "3sgf": {
          "fidel": "ትስቃለች",
          "translit": "təsəqalläčč",
          "en": "she laughs / she will laugh"
        },
        "1pl": {
          "fidel": "እንስቃለን",
          "translit": "ənsəqallän",
          "en": "we laugh / we will laugh"
        },
        "2pl": {
          "fidel": "ትስቃላችሁ",
          "translit": "təsəqallaččəhu",
          "en": "you laugh / you will laugh"
        },
        "3pl": {
          "fidel": "ይስቃሉ",
          "translit": "yəsəqallu",
          "en": "they laugh / they will laugh"
        }
      },
      "gerund": {
        "1sg": {
          "fidel": "ስቄ",
          "translit": "səqqe",
          "en": "[I] having laughed"
        },
        "2sgm": {
          "fidel": "ስቀህ",
          "translit": "səqäh",
          "en": "[you (m.)] having laughed"
        },
        "2sgf": {
          "fidel": "ስቀሽ",
          "translit": "səqäš",
          "en": "[you (f.)] having laughed"
        },
        "3sgm": {
          "fidel": "ስቆ",
          "translit": "səqo",
          "en": "(he) having laughed"
        },
        "3sgf": {
          "fidel": "ስቃ",
          "translit": "səqa",
          "en": "(she) having laughed"
        },
        "1pl": {
          "fidel": "ስቀን",
          "translit": "səqän",
          "en": "(we) having laughed"
        },
        "2pl": {
          "fidel": "ስቃችሁ",
          "translit": "səqaččəhu",
          "en": "(you) having laughed"
        },
        "3pl": {
          "fidel": "ስቀው",
          "translit": "səqäw",
          "en": "(they) having laughed"
        }
      },
      "compound_gerund": {
        "1sg": {
          "fidel": "ስቄያለሁ",
          "translit": "səqqeyallähu",
          "en": "I have laughed"
        },
        "2sgm": {
          "fidel": "ስቀሃል",
          "translit": "səqähall",
          "en": "you (m.) have laughed"
        },
        "2sgf": {
          "fidel": "ስቀሻል",
          "translit": "səqäšall",
          "en": "you (f.) have laughed"
        },
        "3sgm": {
          "fidel": "ስቇል",
          "translit": "səqwall",
          "en": "he has laughed"
        },
        "3sgf": {
          "fidel": "ስቃለች",
          "translit": "səqalläčč",
          "en": "she has laughed"
        },
        "1pl": {
          "fidel": "ስቀናል",
          "translit": "səqänall",
          "en": "we have laughed"
        },
        "2pl": {
          "fidel": "ስቃችኋል",
          "translit": "səqaččhwall",
          "en": "you have laughed"
        },
        "3pl": {
          "fidel": "ስቀዋል",
          "translit": "səqäwall",
          "en": "they have laughed"
        }
      },
      "jussive_imperative": {
        "1sg": {
          "fidel": "ልሳቅ",
          "translit": "ləsaq",
          "en": "let me laugh"
        },
        "2sgm": {
          "fidel": "ሳቅ",
          "translit": "saq",
          "en": "[you(m.)] laugh!"
        },
        "2sgf": {
          "fidel": "ሳቂ",
          "translit": "saqi",
          "en": "[you (f.)] laugh!"
        },
        "3sgm": {
          "fidel": "ይሳቅ",
          "translit": "yəsaq",
          "en": "let him laugh"
        },
        "3sgf": {
          "fidel": "ትሳቅ",
          "translit": "təsaq",
          "en": "let her laugh"
        },
        "1pl": {
          "fidel": "እንሳቅ",
          "translit": "ənsaq",
          "en": "let us laugh"
        },
        "2pl": {
          "fidel": "ሳቁ",
          "translit": "saqu",
          "en": "(you) laugh!"
        },
        "3pl": {
          "fidel": "ይሳቁ",
          "translit": "yəsaqu",
          "en": "let them laugh"
        }
      },
      "negative_perfect": {
        "1sg": {
          "fidel": "አልሳቅሁም",
          "translit": "alsaqhumm",
          "en": "I didn't laugh"
        },
        "2sgm": {
          "fidel": "አልሳቅህም",
          "translit": "alsaqhəmm",
          "en": "you (m.) didn't laugh"
        },
        "2sgf": {
          "fidel": "አልሳቅሽም",
          "translit": "alsaqšəmm",
          "en": "you (f.) didn't laugh"
        },
        "3sgm": {
          "fidel": "አልሳቀም",
          "translit": "alsaqämm",
          "en": "he didn't laugh"
        },
        "3sgf": {
          "fidel": "አልሳቀችም",
          "translit": "alsaqäččəmm",
          "en": "she didn't laugh"
        },
        "1pl": {
          "fidel": "አልሳቅንም",
          "translit": "alsaqnəmm",
          "en": "we didn't laugh"
        },
        "2pl": {
          "fidel": "አልሳቃችሁም",
          "translit": "alsaqaččəhumm",
          "en": "you didn't laugh"
        },
        "3pl": {
          "fidel": "አልሳቁም",
          "translit": "alsaqumm",
          "en": "they didn't laugh"
        }
      },
      "negative_imperfective": {
        "1sg": {
          "fidel": "አልስቅም",
          "translit": "alsəqəmm",
          "en": "I don't laugh"
        },
        "2sgm": {
          "fidel": "አትስቅም",
          "translit": "atsəqəmm",
          "en": "you (m.) don't laugh"
        },
        "2sgf": {
          "fidel": "አትስቂም",
          "translit": "atsəqimm",
          "en": "you (f.) don't laugh"
        },
        "3sgm": {
          "fidel": "አይስቅም",
          "translit": "aysəqəmm",
          "en": "he doesn't laugh"
        },
        "3sgf": {
          "fidel": "አትስቅም",
          "translit": "atsəqəmm",
          "en": "she doesn't laugh"
        },
        "1pl": {
          "fidel": "አንስቅም",
          "translit": "ansəqəmm",
          "en": "we don't laugh"
        },
        "2pl": {
          "fidel": "አትስቁም",
          "translit": "atsəqumm",
          "en": "you don't laugh"
        },
        "3pl": {
          "fidel": "አይስቁም",
          "translit": "aysəqumm",
          "en": "they don't laugh"
        }
      },
      "negative_jussive_imperative": {
        "1sg": {
          "fidel": "አልሳቅ",
          "translit": "aləsaq",
          "en": "let me not laugh"
        },
        "2sgm": {
          "fidel": "አትሳቅ",
          "translit": "attəsaq",
          "en": "[you(m.)] don't laugh"
        },
        "2sgf": {
          "fidel": "አትሳቂ",
          "translit": "attəsaqi",
          "en": "[you (f.)] don't laugh"
        },
        "3sgm": {
          "fidel": "አይሳቅ",
          "translit": "ayəsaq",
          "en": "let him not laugh"
        },
        "3sgf": {
          "fidel": "አትሳቅ",
          "translit": "attəsaq",
          "en": "let her not laugh"
        },
        "1pl": {
          "fidel": "አንሳቅ",
          "translit": "annəsaq",
          "en": "let us not laugh"
        },
        "2pl": {
          "fidel": "አትሳቁ",
          "translit": "attəsaqu",
          "en": "(you) don't laugh"
        },
        "3pl": {
          "fidel": "አይሳቁ",
          "translit": "ayəsaqu",
          "en": "let them not laugh"
        }
      },
      "infinitive": {
        "fidel": "መሳቅ",
        "translit": "mäsaq"
      }
    },
    "ሻረ": {
      "english": "abolish, depose",
      "perfect": {
        "1sg": {
          "fidel": "ሻርኩ",
          "translit": "šarku",
          "en": "I abolished"
        },
        "2sgm": {
          "fidel": "ሻርክ",
          "translit": "šark",
          "en": "you (m.) abolished"
        },
        "2sgf": {
          "fidel": "ሻርሽ",
          "translit": "šarš",
          "en": "you (f.) abolished"
        },
        "3sgm": {
          "fidel": "ሻረ",
          "translit": "šarä",
          "en": "he abolished"
        },
        "3sgf": {
          "fidel": "ሻረች",
          "translit": "šaräčč",
          "en": "she abolished"
        },
        "1pl": {
          "fidel": "ሻርን",
          "translit": "šarn",
          "en": "we abolished"
        },
        "2pl": {
          "fidel": "ሻራችሁ",
          "translit": "šaraččəhu",
          "en": "you abolished"
        },
        "3pl": {
          "fidel": "ሻሩ",
          "translit": "šaru",
          "en": "they abolished"
        }
      },
      "imperfective_compound": {
        "1sg": {
          "fidel": "እሽራለሁ",
          "translit": "əšərallähu",
          "en": "I abolish / I will abolish"
        },
        "2sgm": {
          "fidel": "ትሽራለህ",
          "translit": "təšəralläh",
          "en": "you (m.) abolish / you (m.) will abolish"
        },
        "2sgf": {
          "fidel": "ትሽሪያለሽ",
          "translit": "təšəriyalläš",
          "en": "you (f.) abolish / you (f.) will abolish"
        },
        "3sgm": {
          "fidel": "ይሽራል",
          "translit": "yəšərall",
          "en": "he abolishes / he will abolish"
        },
        "3sgf": {
          "fidel": "ትሽራለች",
          "translit": "təšəralläčč",
          "en": "she abolishes / she will abolish"
        },
        "1pl": {
          "fidel": "እንሽራለን",
          "translit": "ənšərallän",
          "en": "we abolish / we will abolish"
        },
        "2pl": {
          "fidel": "ትሽራላችሁ",
          "translit": "təšərallaččəhu",
          "en": "you abolish / you will abolish"
        },
        "3pl": {
          "fidel": "ይሽራሉ",
          "translit": "yəšərallu",
          "en": "they abolish / they will abolish"
        }
      },
      "gerund": {
        "1sg": {
          "fidel": "ሽሬ",
          "translit": "šərre",
          "en": "[I] having abolished"
        },
        "2sgm": {
          "fidel": "ሽረህ",
          "translit": "šəräh",
          "en": "[you (m.)] having abolished"
        },
        "2sgf": {
          "fidel": "ሽረሽ",
          "translit": "šəräš",
          "en": "[you (f.)] having abolished"
        },
        "3sgm": {
          "fidel": "ሽሮ",
          "translit": "šəro",
          "en": "(he) having abolished"
        },
        "3sgf": {
          "fidel": "ሽራ",
          "translit": "šəra",
          "en": "(she) having abolished"
        },
        "1pl": {
          "fidel": "ሽረን",
          "translit": "šərän",
          "en": "(we) having abolished"
        },
        "2pl": {
          "fidel": "ሽራችሁ",
          "translit": "šəraččəhu",
          "en": "(you) having abolished"
        },
        "3pl": {
          "fidel": "ሽረው",
          "translit": "šəräw",
          "en": "(they) having abolished"
        }
      },
      "compound_gerund": {
        "1sg": {
          "fidel": "ሽሬያለሁ",
          "translit": "šərreyallähu",
          "en": "I have abolished"
        },
        "2sgm": {
          "fidel": "ሽረሃል",
          "translit": "šərähall",
          "en": "you (m.) have abolished"
        },
        "2sgf": {
          "fidel": "ሽረሻል",
          "translit": "šəräšall",
          "en": "you (f.) have abolished"
        },
        "3sgm": {
          "fidel": "ሽሯል",
          "translit": "šərwall",
          "en": "he has abolished"
        },
        "3sgf": {
          "fidel": "ሽራለች",
          "translit": "šəralläčč",
          "en": "she has abolished"
        },
        "1pl": {
          "fidel": "ሽረናል",
          "translit": "šəränall",
          "en": "we have abolished"
        },
        "2pl": {
          "fidel": "ሽራችኋል",
          "translit": "šəraččhwall",
          "en": "you have abolished"
        },
        "3pl": {
          "fidel": "ሽረዋል",
          "translit": "šəräwall",
          "en": "they have abolished"
        }
      },
      "jussive_imperative": {
        "1sg": {
          "fidel": "ልሻር",
          "translit": "ləšar",
          "en": "let me abolish"
        },
        "2sgm": {
          "fidel": "ሻር",
          "translit": "šar",
          "en": "[you(m.)] abolish!"
        },
        "2sgf": {
          "fidel": "ሻሪ",
          "translit": "šari",
          "en": "[you (f.)] abolish!"
        },
        "3sgm": {
          "fidel": "ይሻር",
          "translit": "yəšar",
          "en": "let him abolish"
        },
        "3sgf": {
          "fidel": "ትሻር",
          "translit": "təšar",
          "en": "let her abolish"
        },
        "1pl": {
          "fidel": "እንሻር",
          "translit": "ənšar",
          "en": "let us abolish"
        },
        "2pl": {
          "fidel": "ሻሩ",
          "translit": "šaru",
          "en": "(you) abolish!"
        },
        "3pl": {
          "fidel": "ይሻሩ",
          "translit": "yəšaru",
          "en": "let them abolish"
        }
      },
      "negative_perfect": {
        "1sg": {
          "fidel": "አልሻርኩም",
          "translit": "alšarkumm",
          "en": "I didn't abolish"
        },
        "2sgm": {
          "fidel": "አልሻርክም",
          "translit": "alšarkəmm",
          "en": "you (m.) didn't abolish"
        },
        "2sgf": {
          "fidel": "አልሻርሽም",
          "translit": "alšaršəmm",
          "en": "you (f.) didn't abolish"
        },
        "3sgm": {
          "fidel": "አልሻረም",
          "translit": "alšarämm",
          "en": "he didn't abolish"
        },
        "3sgf": {
          "fidel": "አልሻረችም",
          "translit": "alšaräččəmm",
          "en": "she didn't abolish"
        },
        "1pl": {
          "fidel": "አልሻርንም",
          "translit": "alšarnəmm",
          "en": "we didn't abolish"
        },
        "2pl": {
          "fidel": "አልሻራችሁም",
          "translit": "alšaraččəhumm",
          "en": "you didn't abolish"
        },
        "3pl": {
          "fidel": "አልሻሩም",
          "translit": "alšarumm",
          "en": "they didn't abolish"
        }
      },
      "negative_imperfective": {
        "1sg": {
          "fidel": "አልሽርም",
          "translit": "alšərəmm",
          "en": "I don't abolish"
        },
        "2sgm": {
          "fidel": "አትሽርም",
          "translit": "atšərəmm",
          "en": "you (m.) don't abolish"
        },
        "2sgf": {
          "fidel": "አትሽሪም",
          "translit": "atšərimm",
          "en": "you (f.) don't abolish"
        },
        "3sgm": {
          "fidel": "አይሽርም",
          "translit": "ayšərəmm",
          "en": "he doesn't abolish"
        },
        "3sgf": {
          "fidel": "አትሽርም",
          "translit": "atšərəmm",
          "en": "she doesn't abolish"
        },
        "1pl": {
          "fidel": "አንሽርም",
          "translit": "anšərəmm",
          "en": "we don't abolish"
        },
        "2pl": {
          "fidel": "አትሽሩም",
          "translit": "atšərumm",
          "en": "you don't abolish"
        },
        "3pl": {
          "fidel": "አይሽሩም",
          "translit": "ayšərumm",
          "en": "they don't abolish"
        }
      },
      "negative_jussive_imperative": {
        "1sg": {
          "fidel": "አልሻር",
          "translit": "aləšar",
          "en": "let me not abolish"
        },
        "2sgm": {
          "fidel": "አትሻር",
          "translit": "attəšar",
          "en": "[you(m.)] don't abolish"
        },
        "2sgf": {
          "fidel": "አትሻሪ",
          "translit": "attəšari",
          "en": "[you (f.)] don't abolish"
        },
        "3sgm": {
          "fidel": "አይሻር",
          "translit": "ayəšar",
          "en": "let him not abolish"
        },
        "3sgf": {
          "fidel": "አትሻር",
          "translit": "attəšar",
          "en": "let her not abolish"
        },
        "1pl": {
          "fidel": "አንሻር",
          "translit": "annəšar",
          "en": "let us not abolish"
        },
        "2pl": {
          "fidel": "አትሻሩ",
          "translit": "attəšaru",
          "en": "(you) don't abolish"
        },
        "3pl": {
          "fidel": "አይሻሩ",
          "translit": "ayəšaru",
          "en": "let them not abolish"
        }
      },
      "infinitive": {
        "fidel": "መሻር",
        "translit": "mäšar"
      }
    },
    "ቻለ": {
      "english": "can, be able",
      "perfect": {
        "1sg": {
          "fidel": "ቻልኩ",
          "translit": "čalku",
          "en": "I could"
        },
        "2sgm": {
          "fidel": "ቻልክ",
          "translit": "čalk",
          "en": "you (m.) could"
        },
        "2sgf": {
          "fidel": "ቻልሽ",
          "translit": "čalš",
          "en": "you (f.) could"
        },
        "3sgm": {
          "fidel": "ቻለ",
          "translit": "čalä",
          "en": "he could"
        },
        "3sgf": {
          "fidel": "ቻለች",
          "translit": "čaläčč",
          "en": "she could"
        },
        "1pl": {
          "fidel": "ቻልን",
          "translit": "čaln",
          "en": "we could"
        },
        "2pl": {
          "fidel": "ቻላችሁ",
          "translit": "čalaččəhu",
          "en": "you could"
        },
        "3pl": {
          "fidel": "ቻሉ",
          "translit": "čalu",
          "en": "they could"
        }
      },
      "imperfective_compound": {
        "1sg": {
          "fidel": "እችላለሁ",
          "translit": "əčəlallähu",
          "en": "I can / I will be able"
        },
        "2sgm": {
          "fidel": "ትችላለህ",
          "translit": "təčəlalläh",
          "en": "you (m.) can / you (m.) will be able"
        },
        "2sgf": {
          "fidel": "ትችያለሽ",
          "translit": "təčəyalläš",
          "en": "you (f.) can / you (f.) will be able"
        },
        "3sgm": {
          "fidel": "ይችላል",
          "translit": "yəčəlall",
          "en": "he can / he will be able"
        },
        "3sgf": {
          "fidel": "ትችላለች",
          "translit": "təčəlalläčč",
          "en": "she can / she will be able"
        },
        "1pl": {
          "fidel": "እንችላለን",
          "translit": "ənčəlallän",
          "en": "we can / we will be able"
        },
        "2pl": {
          "fidel": "ትችላላችሁ",
          "translit": "təčəlallaččəhu",
          "en": "you can / you will be able"
        },
        "3pl": {
          "fidel": "ይችላሉ",
          "translit": "yəčəlallu",
          "en": "they can / they will be able"
        }
      },
      "gerund": {
        "1sg": {
          "fidel": "ችዬ",
          "translit": "čəyye",
          "en": "[I] having been able"
        },
        "2sgm": {
          "fidel": "ችለህ",
          "translit": "čəläh",
          "en": "[you (m.)] having been able"
        },
        "2sgf": {
          "fidel": "ችለሽ",
          "translit": "čəläš",
          "en": "[you (f.)] having been able"
        },
        "3sgm": {
          "fidel": "ችሎ",
          "translit": "čəlo",
          "en": "(he) having been able"
        },
        "3sgf": {
          "fidel": "ችላ",
          "translit": "čəla",
          "en": "(she) having been able"
        },
        "1pl": {
          "fidel": "ችለን",
          "translit": "čəlän",
          "en": "(we) having been able"
        },
        "2pl": {
          "fidel": "ችላችሁ",
          "translit": "čəlaččəhu",
          "en": "(you) having been able"
        },
        "3pl": {
          "fidel": "ችለው",
          "translit": "čəläw",
          "en": "(they) having been able"
        }
      },
      "compound_gerund": {
        "1sg": {
          "fidel": "ችዬያለሁ",
          "translit": "čəyyeyallähu",
          "en": "I have been able"
        },
        "2sgm": {
          "fidel": "ችለሃል",
          "translit": "čəlähall",
          "en": "you (m.) have been able"
        },
        "2sgf": {
          "fidel": "ችለሻል",
          "translit": "čəläšall",
          "en": "you (f.) have been able"
        },
        "3sgm": {
          "fidel": "ችሏል",
          "translit": "čəlwall",
          "en": "he has been able"
        },
        "3sgf": {
          "fidel": "ችላለች",
          "translit": "čəlalläčč",
          "en": "she has been able"
        },
        "1pl": {
          "fidel": "ችለናል",
          "translit": "čəlänall",
          "en": "we have been able"
        },
        "2pl": {
          "fidel": "ችላችኋል",
          "translit": "čəlaččhwall",
          "en": "you have been able"
        },
        "3pl": {
          "fidel": "ችለዋል",
          "translit": "čəläwall",
          "en": "they have been able"
        }
      },
      "negative_perfect": {
        "1sg": {
          "fidel": "አልቻልኩም",
          "translit": "alčalkumm",
          "en": "I couldn't"
        },
        "2sgm": {
          "fidel": "አልቻልክም",
          "translit": "alčalkəmm",
          "en": "you (m.) couldn't"
        },
        "2sgf": {
          "fidel": "አልቻልሽም",
          "translit": "alčalšəmm",
          "en": "you (f.) couldn't"
        },
        "3sgm": {
          "fidel": "አልቻለም",
          "translit": "alčalämm",
          "en": "he couldn't"
        },
        "3sgf": {
          "fidel": "አልቻለችም",
          "translit": "alčaläččəmm",
          "en": "she couldn't"
        },
        "1pl": {
          "fidel": "አልቻልንም",
          "translit": "alčalnəmm",
          "en": "we couldn't"
        },
        "2pl": {
          "fidel": "አልቻላችሁም",
          "translit": "alčalaččəhumm",
          "en": "you couldn't"
        },
        "3pl": {
          "fidel": "አልቻሉም",
          "translit": "alčalumm",
          "en": "they couldn't"
        }
      },
      "negative_imperfective": {
        "1sg": {
          "fidel": "አልችልም",
          "translit": "alčələmm",
          "en": "I can't"
        },
        "2sgm": {
          "fidel": "አትችልም",
          "translit": "atčələmm",
          "en": "you (m.) can't"
        },
        "2sgf": {
          "fidel": "አትችዪም",
          "translit": "atčəyimm",
          "en": "you (f.) can't"
        },
        "3sgm": {
          "fidel": "አይችልም",
          "translit": "ayčələmm",
          "en": "he can't"
        },
        "3sgf": {
          "fidel": "አትችልም",
          "translit": "atčələmm",
          "en": "she can't"
        },
        "1pl": {
          "fidel": "አንችልም",
          "translit": "ančələmm",
          "en": "we can't"
        },
        "2pl": {
          "fidel": "አትችሉም",
          "translit": "atčəlumm",
          "en": "you can't"
        },
        "3pl": {
          "fidel": "አይችሉም",
          "translit": "ayčəlumm",
          "en": "they can't"
        }
      },
      "infinitive": {
        "fidel": "መቻል",
        "translit": "mäčal"
      }
    },
    "ካሰ": {
      "english": "pay fine",
      "perfect": {
        "1sg": {
          "fidel": "ካስኩ",
          "translit": "kasku",
          "en": "I paid fine"
        },
        "2sgm": {
          "fidel": "ካስክ",
          "translit": "kask",
          "en": "you (m.) paid fine"
        },
        "2sgf": {
          "fidel": "ካስሽ",
          "translit": "kasš",
          "en": "you (f.) paid fine"
        },
        "3sgm": {
          "fidel": "ካሰ",
          "translit": "kasä",
          "en": "he paid fine"
        },
        "3sgf": {
          "fidel": "ካሰች",
          "translit": "kasäčč",
          "en": "she paid fine"
        },
        "1pl": {
          "fidel": "ካስን",
          "translit": "kasn",
          "en": "we paid fine"
        },
        "2pl": {
          "fidel": "ካሳችሁ",
          "translit": "kasaččəhu",
          "en": "you paid fine"
        },
        "3pl": {
          "fidel": "ካሱ",
          "translit": "kasu",
          "en": "they paid fine"
        }
      },
      "imperfective_compound": {
        "1sg": {
          "fidel": "እክሳለሁ",
          "translit": "əkəsallähu",
          "en": "I pay fine / I will pay fine"
        },
        "2sgm": {
          "fidel": "ትክሳለህ",
          "translit": "təkəsalläh",
          "en": "you (m.) pay fine / you (m.) will pay fine"
        },
        "2sgf": {
          "fidel": "ትክሺያለሽ",
          "translit": "təkəsiyalläš",
          "en": "you (f.) pay fine / you (f.) will pay fine"
        },
        "3sgm": {
          "fidel": "ይክሳል",
          "translit": "yəkəsall",
          "en": "he pays fine / he will pay fine"
        },
        "3sgf": {
          "fidel": "ትክሳለች",
          "translit": "təkəsalläčč",
          "en": "she pays fine / she will pay fine"
        },
        "1pl": {
          "fidel": "እንክሳለን",
          "translit": "ənkəsallän",
          "en": "we pay fine / we will pay fine"
        },
        "2pl": {
          "fidel": "ትክሳላችሁ",
          "translit": "təkəsallaččəhu",
          "en": "you pay fine / you will pay fine"
        },
        "3pl": {
          "fidel": "ይክሳሉ",
          "translit": "yəkəsallu",
          "en": "they pay fine / they will pay fine"
        }
      },
      "gerund": {
        "1sg": {
          "fidel": "ክሼ",
          "translit": "kəsse",
          "en": "[I] having paid fine"
        },
        "2sgm": {
          "fidel": "ክሰህ",
          "translit": "kəsäh",
          "en": "[you (m.)] having paid fine"
        },
        "2sgf": {
          "fidel": "ክሰሽ",
          "translit": "kəsäš",
          "en": "[you (f.)] having paid fine"
        },
        "3sgm": {
          "fidel": "ክሶ",
          "translit": "kəso",
          "en": "(he) having paid fine"
        },
        "3sgf": {
          "fidel": "ክሳ",
          "translit": "kəsa",
          "en": "(she) having paid fine"
        },
        "1pl": {
          "fidel": "ክሰን",
          "translit": "kəsän",
          "en": "(we) having paid fine"
        },
        "2pl": {
          "fidel": "ክሳችሁ",
          "translit": "kəsaččəhu",
          "en": "(you) having paid fine"
        },
        "3pl": {
          "fidel": "ክሰው",
          "translit": "kəsäw",
          "en": "(they) having paid fine"
        }
      },
      "compound_gerund": {
        "1sg": {
          "fidel": "ክሼያለሁ",
          "translit": "kəsseyallähu",
          "en": "I have paid fine"
        },
        "2sgm": {
          "fidel": "ክሰሃል",
          "translit": "kəsähall",
          "en": "you (m.) have paid fine"
        },
        "2sgf": {
          "fidel": "ክሰሻል",
          "translit": "kəsäšall",
          "en": "you (f.) have paid fine"
        },
        "3sgm": {
          "fidel": "ክሷል",
          "translit": "kəswall",
          "en": "he has paid fine"
        },
        "3sgf": {
          "fidel": "ክሳለች",
          "translit": "kəsalläčč",
          "en": "she has paid fine"
        },
        "1pl": {
          "fidel": "ክሰናል",
          "translit": "kəsänall",
          "en": "we have paid fine"
        },
        "2pl": {
          "fidel": "ክሳችኋል",
          "translit": "kəsaččhwall",
          "en": "you have paid fine"
        },
        "3pl": {
          "fidel": "ክሰዋል",
          "translit": "kəsäwall",
          "en": "they have paid fine"
        }
      },
      "jussive_imperative": {
        "1sg": {
          "fidel": "ልካስ",
          "translit": "ləkas",
          "en": "let me pay fine"
        },
        "2sgm": {
          "fidel": "ካስ",
          "translit": "kas",
          "en": "[you(m.)] pay fine!"
        },
        "2sgf": {
          "fidel": "ካሽ",
          "translit": "kasi",
          "en": "[you (f.)] pay fine!"
        },
        "3sgm": {
          "fidel": "ይካስ",
          "translit": "yəkas",
          "en": "let him pay fine"
        },
        "3sgf": {
          "fidel": "ትካስ",
          "translit": "təkas",
          "en": "let her pay fine"
        },
        "1pl": {
          "fidel": "እንካስ",
          "translit": "ənkas",
          "en": "let us pay fine"
        },
        "2pl": {
          "fidel": "ካሱ",
          "translit": "kasu",
          "en": "(you) pay fine!"
        },
        "3pl": {
          "fidel": "ይካሱ",
          "translit": "yəkasu",
          "en": "let them pay fine"
        }
      },
      "negative_perfect": {
        "1sg": {
          "fidel": "አልካስኩም",
          "translit": "alkaskumm",
          "en": "I didn't pay fine"
        },
        "2sgm": {
          "fidel": "አልካስክም",
          "translit": "alkaskəmm",
          "en": "you (m.) didn't pay fine"
        },
        "2sgf": {
          "fidel": "አልካስሽም",
          "translit": "alkasšəmm",
          "en": "you (f.) didn't pay fine"
        },
        "3sgm": {
          "fidel": "አልካሰም",
          "translit": "alkasämm",
          "en": "he didn't pay fine"
        },
        "3sgf": {
          "fidel": "አልካሰችም",
          "translit": "alkasäččəmm",
          "en": "she didn't pay fine"
        },
        "1pl": {
          "fidel": "አልካስንም",
          "translit": "alkasnəmm",
          "en": "we didn't pay fine"
        },
        "2pl": {
          "fidel": "አልካሳችሁም",
          "translit": "alkasaččəhumm",
          "en": "you didn't pay fine"
        },
        "3pl": {
          "fidel": "አልካሱም",
          "translit": "alkasumm",
          "en": "they didn't pay fine"
        }
      },
      "negative_imperfective": {
        "1sg": {
          "fidel": "አልክስም",
          "translit": "alkəsəmm",
          "en": "I don't pay fine"
        },
        "2sgm": {
          "fidel": "አትክስም",
          "translit": "atkəsəmm",
          "en": "you (m.) don't pay fine"
        },
        "2sgf": {
          "fidel": "አትክሺም",
          "translit": "atkəsimm",
          "en": "you (f.) don't pay fine"
        },
        "3sgm": {
          "fidel": "አይክስም",
          "translit": "aykəsəmm",
          "en": "he doesn't pay fine"
        },
        "3sgf": {
          "fidel": "አትክስም",
          "translit": "atkəsəmm",
          "en": "she doesn't pay fine"
        },
        "1pl": {
          "fidel": "አንክስም",
          "translit": "ankəsəmm",
          "en": "we don't pay fine"
        },
        "2pl": {
          "fidel": "አትክሱም",
          "translit": "atkəsumm",
          "en": "you don't pay fine"
        },
        "3pl": {
          "fidel": "አይክሱም",
          "translit": "aykəsumm",
          "en": "they don't pay fine"
        }
      },
      "negative_jussive_imperative": {
        "1sg": {
          "fidel": "አልካስ",
          "translit": "aləkas",
          "en": "let me not pay fine"
        },
        "2sgm": {
          "fidel": "አትካስ",
          "translit": "attəkas",
          "en": "[you(m.)] don't pay fine"
        },
        "2sgf": {
          "fidel": "አትካሽ",
          "translit": "attəkasi",
          "en": "[you (f.)] don't pay fine"
        },
        "3sgm": {
          "fidel": "አይካስ",
          "translit": "ayəkas",
          "en": "let him not pay fine"
        },
        "3sgf": {
          "fidel": "አትካስ",
          "translit": "attəkas",
          "en": "let her not pay fine"
        },
        "1pl": {
          "fidel": "አንካስ",
          "translit": "annəkas",
          "en": "let us not pay fine"
        },
        "2pl": {
          "fidel": "አትካሱ",
          "translit": "attəkasu",
          "en": "(you) don't pay fine"
        },
        "3pl": {
          "fidel": "አይካሱ",
          "translit": "ayəkasu",
          "en": "let them not pay fine"
        }
      },
      "infinitive": {
        "fidel": "መካስ",
        "translit": "mäkas"
      }
    },
    "ዋለ": {
      "english": "spend day",
      "perfect": {
        "1sg": {
          "fidel": "ዋልኩ",
          "translit": "walku",
          "en": "I spent day"
        },
        "2sgm": {
          "fidel": "ዋልክ",
          "translit": "walk",
          "en": "you (m.) spent day"
        },
        "2sgf": {
          "fidel": "ዋልሽ",
          "translit": "walš",
          "en": "you (f.) spent day"
        },
        "3sgm": {
          "fidel": "ዋለ",
          "translit": "walä",
          "en": "he spent day"
        },
        "3sgf": {
          "fidel": "ዋለች",
          "translit": "waläčč",
          "en": "she spent day"
        },
        "1pl": {
          "fidel": "ዋልን",
          "translit": "waln",
          "en": "we spent day"
        },
        "2pl": {
          "fidel": "ዋላችሁ",
          "translit": "walaččəhu",
          "en": "you spent day"
        },
        "3pl": {
          "fidel": "ዋሉ",
          "translit": "walu",
          "en": "they spent day"
        }
      },
      "imperfective_compound": {
        "1sg": {
          "fidel": "እውላለሁ",
          "translit": "əwəlallähu",
          "en": "I spend day / I will spend day"
        },
        "2sgm": {
          "fidel": "ትውላለህ",
          "translit": "təwəlalläh",
          "en": "you (m.) spend day / you (m.) will spend day"
        },
        "2sgf": {
          "fidel": "ትውያለሽ",
          "translit": "təwəyalläš",
          "en": "you (f.) spend day / you (f.) will spend day"
        },
        "3sgm": {
          "fidel": "ይውላል",
          "translit": "yəwəlall",
          "en": "he spends day / he will spend day"
        },
        "3sgf": {
          "fidel": "ትውላለች",
          "translit": "təwəlalläčč",
          "en": "she spends day / she will spend day"
        },
        "1pl": {
          "fidel": "እንውላለን",
          "translit": "ənwəlallän",
          "en": "we spend day / we will spend day"
        },
        "2pl": {
          "fidel": "ትውላላችሁ",
          "translit": "təwəlallaččəhu",
          "en": "you spend day / you will spend day"
        },
        "3pl": {
          "fidel": "ይውላሉ",
          "translit": "yəwəlallu",
          "en": "they spend day / they will spend day"
        }
      },
      "gerund": {
        "1sg": {
          "fidel": "ውዬ",
          "translit": "wəyye",
          "en": "[I] having spent day"
        },
        "2sgm": {
          "fidel": "ውለህ",
          "translit": "wəläh",
          "en": "[you (m.)] having spent day"
        },
        "2sgf": {
          "fidel": "ውለሽ",
          "translit": "wəläš",
          "en": "[you (f.)] having spent day"
        },
        "3sgm": {
          "fidel": "ውሎ",
          "translit": "wəlo",
          "en": "(he) having spent day"
        },
        "3sgf": {
          "fidel": "ውላ",
          "translit": "wəla",
          "en": "(she) having spent day"
        },
        "1pl": {
          "fidel": "ውለን",
          "translit": "wəlän",
          "en": "(we) having spent day"
        },
        "2pl": {
          "fidel": "ውላችሁ",
          "translit": "wəlaččəhu",
          "en": "(you) having spent day"
        },
        "3pl": {
          "fidel": "ውለው",
          "translit": "wəläw",
          "en": "(they) having spent day"
        }
      },
      "compound_gerund": {
        "1sg": {
          "fidel": "ውዬያለሁ",
          "translit": "wəyyeyallähu",
          "en": "I have spent day"
        },
        "2sgm": {
          "fidel": "ውለሃል",
          "translit": "wəlähall",
          "en": "you (m.) have spent day"
        },
        "2sgf": {
          "fidel": "ውለሻል",
          "translit": "wəläšall",
          "en": "you (f.) have spent day"
        },
        "3sgm": {
          "fidel": "ውሏል",
          "translit": "wəlwall",
          "en": "he has spent day"
        },
        "3sgf": {
          "fidel": "ውላለች",
          "translit": "wəlalläčč",
          "en": "she has spent day"
        },
        "1pl": {
          "fidel": "ውለናል",
          "translit": "wəlänall",
          "en": "we have spent day"
        },
        "2pl": {
          "fidel": "ውላችኋል",
          "translit": "wəlaččhwall",
          "en": "you have spent day"
        },
        "3pl": {
          "fidel": "ውለዋል",
          "translit": "wəläwall",
          "en": "they have spent day"
        }
      },
      "jussive_imperative": {
        "1sg": {
          "fidel": "ልዋል",
          "translit": "ləwal",
          "en": "let me spend day"
        },
        "2sgm": {
          "fidel": "ዋል",
          "translit": "wal",
          "en": "[you(m.)] spend day!"
        },
        "2sgf": {
          "fidel": "ዋይ",
          "translit": "wayi",
          "en": "[you (f.)] spend day!"
        },
        "3sgm": {
          "fidel": "ይዋል",
          "translit": "yəwal",
          "en": "let him spend day"
        },
        "3sgf": {
          "fidel": "ትዋል",
          "translit": "təwal",
          "en": "let her spend day"
        },
        "1pl": {
          "fidel": "እንዋል",
          "translit": "ənwal",
          "en": "let us spend day"
        },
        "2pl": {
          "fidel": "ዋሉ",
          "translit": "walu",
          "en": "(you) spend day!"
        },
        "3pl": {
          "fidel": "ይዋሉ",
          "translit": "yəwalu",
          "en": "let them spend day"
        }
      },
      "negative_perfect": {
        "1sg": {
          "fidel": "አልዋልኩም",
          "translit": "alwalkumm",
          "en": "I didn't spend day"
        },
        "2sgm": {
          "fidel": "አልዋልክም",
          "translit": "alwalkəmm",
          "en": "you (m.) didn't spend day"
        },
        "2sgf": {
          "fidel": "አልዋልሽም",
          "translit": "alwalšəmm",
          "en": "you (f.) didn't spend day"
        },
        "3sgm": {
          "fidel": "አልዋለም",
          "translit": "alwalämm",
          "en": "he didn't spend day"
        },
        "3sgf": {
          "fidel": "አልዋለችም",
          "translit": "alwaläččəmm",
          "en": "she didn't spend day"
        },
        "1pl": {
          "fidel": "አልዋልንም",
          "translit": "alwalnəmm",
          "en": "we didn't spend day"
        },
        "2pl": {
          "fidel": "አልዋላችሁም",
          "translit": "alwalaččəhumm",
          "en": "you didn't spend day"
        },
        "3pl": {
          "fidel": "አልዋሉም",
          "translit": "alwalumm",
          "en": "they didn't spend day"
        }
      },
      "negative_imperfective": {
        "1sg": {
          "fidel": "አልውልም",
          "translit": "alwələmm",
          "en": "I don't spend day"
        },
        "2sgm": {
          "fidel": "አትውልም",
          "translit": "atwələmm",
          "en": "you (m.) don't spend day"
        },
        "2sgf": {
          "fidel": "አትውዪም",
          "translit": "atwəyimm",
          "en": "you (f.) don't spend day"
        },
        "3sgm": {
          "fidel": "አይውልም",
          "translit": "aywələmm",
          "en": "he doesn't spend day"
        },
        "3sgf": {
          "fidel": "አትውልም",
          "translit": "atwələmm",
          "en": "she doesn't spend day"
        },
        "1pl": {
          "fidel": "አንውልም",
          "translit": "anwələmm",
          "en": "we don't spend day"
        },
        "2pl": {
          "fidel": "አትውሉም",
          "translit": "atwəlumm",
          "en": "you don't spend day"
        },
        "3pl": {
          "fidel": "አይውሉም",
          "translit": "aywəlumm",
          "en": "they don't spend day"
        }
      },
      "negative_jussive_imperative": {
        "1sg": {
          "fidel": "አልዋል",
          "translit": "aləwal",
          "en": "let me not spend day"
        },
        "2sgm": {
          "fidel": "አትዋል",
          "translit": "attəwal",
          "en": "[you(m.)] don't spend day"
        },
        "2sgf": {
          "fidel": "አትዋይ",
          "translit": "attəwayi",
          "en": "[you (f.)] don't spend day"
        },
        "3sgm": {
          "fidel": "አይዋል",
          "translit": "ayəwal",
          "en": "let him not spend day"
        },
        "3sgf": {
          "fidel": "አትዋል",
          "translit": "attəwal",
          "en": "let her not spend day"
        },
        "1pl": {
          "fidel": "አንዋል",
          "translit": "annəwal",
          "en": "let us not spend day"
        },
        "2pl": {
          "fidel": "አትዋሉ",
          "translit": "attəwalu",
          "en": "(you) don't spend day"
        },
        "3pl": {
          "fidel": "አይዋሉ",
          "translit": "ayəwalu",
          "en": "let them not spend day"
        }
      },
      "infinitive": {
        "fidel": "መዋል",
        "translit": "mäwal"
      }
    },
    "ዋጠ": {
      "english": "swallow",
      "perfect": {
        "1sg": {
          "fidel": "ዋጥኩ",
          "translit": "waṭku",
          "en": "I swallowed"
        },
        "2sgm": {
          "fidel": "ዋጥክ",
          "translit": "waṭk",
          "en": "you (m.) swallowed"
        },
        "2sgf": {
          "fidel": "ዋጥሽ",
          "translit": "waṭš",
          "en": "you (f.) swallowed"
        },
        "3sgm": {
          "fidel": "ዋጠ",
          "translit": "waṭä",
          "en": "he swallowed"
        },
        "3sgf": {
          "fidel": "ዋጠች",
          "translit": "waṭäčč",
          "en": "she swallowed"
        },
        "1pl": {
          "fidel": "ዋጥን",
          "translit": "waṭn",
          "en": "we swallowed"
        },
        "2pl": {
          "fidel": "ዋጣችሁ",
          "translit": "waṭaččəhu",
          "en": "you swallowed"
        },
        "3pl": {
          "fidel": "ዋጡ",
          "translit": "waṭu",
          "en": "they swallowed"
        }
      },
      "imperfective_compound": {
        "1sg": {
          "fidel": "እውጣለሁ",
          "translit": "əwəṭallähu",
          "en": "I swallow / I will swallow"
        },
        "2sgm": {
          "fidel": "ትውጣለህ",
          "translit": "təwəṭalläh",
          "en": "you (m.) swallow / you (m.) will swallow"
        },
        "2sgf": {
          "fidel": "ትውጪያለሽ",
          "translit": "təwəč̣iyalläš",
          "en": "you (f.) swallow / you (f.) will swallow"
        },
        "3sgm": {
          "fidel": "ይውጣል",
          "translit": "yəwəṭall",
          "en": "he swallows / he will swallow"
        },
        "3sgf": {
          "fidel": "ትውጣለች",
          "translit": "təwəṭalläčč",
          "en": "she swallows / she will swallow"
        },
        "1pl": {
          "fidel": "እንውጣለን",
          "translit": "ənwəṭallän",
          "en": "we swallow / we will swallow"
        },
        "2pl": {
          "fidel": "ትውጣላችሁ",
          "translit": "təwəṭallaččəhu",
          "en": "you swallow / you will swallow"
        },
        "3pl": {
          "fidel": "ይውጣሉ",
          "translit": "yəwəṭallu",
          "en": "they swallow / they will swallow"
        }
      },
      "gerund": {
        "1sg": {
          "fidel": "ውጬ",
          "translit": "wəč̣č̣e",
          "en": "[I] having swallowed"
        },
        "2sgm": {
          "fidel": "ውጠህ",
          "translit": "wəṭäh",
          "en": "[you (m.)] having swallowed"
        },
        "2sgf": {
          "fidel": "ውጠሽ",
          "translit": "wəṭäš",
          "en": "[you (f.)] having swallowed"
        },
        "3sgm": {
          "fidel": "ውጦ",
          "translit": "wəṭo",
          "en": "(he) having swallowed"
        },
        "3sgf": {
          "fidel": "ውጣ",
          "translit": "wəṭa",
          "en": "(she) having swallowed"
        },
        "1pl": {
          "fidel": "ውጠን",
          "translit": "wəṭän",
          "en": "(we) having swallowed"
        },
        "2pl": {
          "fidel": "ውጣችሁ",
          "translit": "wəṭaččəhu",
          "en": "(you) having swallowed"
        },
        "3pl": {
          "fidel": "ውጠው",
          "translit": "wəṭäw",
          "en": "(they) having swallowed"
        }
      },
      "compound_gerund": {
        "1sg": {
          "fidel": "ውጬያለሁ",
          "translit": "wəč̣č̣eyallähu",
          "en": "I have swallowed"
        },
        "2sgm": {
          "fidel": "ውጠሃል",
          "translit": "wəṭähall",
          "en": "you (m.) have swallowed"
        },
        "2sgf": {
          "fidel": "ውጠሻል",
          "translit": "wəṭäšall",
          "en": "you (f.) have swallowed"
        },
        "3sgm": {
          "fidel": "ውጧል",
          "translit": "wəṭwall",
          "en": "he has swallowed"
        },
        "3sgf": {
          "fidel": "ውጣለች",
          "translit": "wəṭalläčč",
          "en": "she has swallowed"
        },
        "1pl": {
          "fidel": "ውጠናል",
          "translit": "wəṭänall",
          "en": "we have swallowed"
        },
        "2pl": {
          "fidel": "ውጣችኋል",
          "translit": "wəṭaččhwall",
          "en": "you have swallowed"
        },
        "3pl": {
          "fidel": "ውጠዋል",
          "translit": "wəṭäwall",
          "en": "they have swallowed"
        }
      },
      "jussive_imperative": {
        "1sg": {
          "fidel": "ልዋጥ",
          "translit": "ləwaṭ",
          "en": "let me swallow"
        },
        "2sgm": {
          "fidel": "ዋጥ",
          "translit": "waṭ",
          "en": "[you(m.)] swallow!"
        },
        "2sgf": {
          "fidel": "ዋጭ",
          "translit": "wač̣i",
          "en": "[you (f.)] swallow!"
        },
        "3sgm": {
          "fidel": "ይዋጥ",
          "translit": "yəwaṭ",
          "en": "let him swallow"
        },
        "3sgf": {
          "fidel": "ትዋጥ",
          "translit": "təwaṭ",
          "en": "let her swallow"
        },
        "1pl": {
          "fidel": "እንዋጥ",
          "translit": "ənwaṭ",
          "en": "let us swallow"
        },
        "2pl": {
          "fidel": "ዋጡ",
          "translit": "waṭu",
          "en": "(you) swallow!"
        },
        "3pl": {
          "fidel": "ይዋጡ",
          "translit": "yəwaṭu",
          "en": "let them swallow"
        }
      },
      "negative_perfect": {
        "1sg": {
          "fidel": "አልዋጥኩም",
          "translit": "alwaṭkumm",
          "en": "I didn't swallow"
        },
        "2sgm": {
          "fidel": "አልዋጥክም",
          "translit": "alwaṭkəmm",
          "en": "you (m.) didn't swallow"
        },
        "2sgf": {
          "fidel": "አልዋጥሽም",
          "translit": "alwaṭšəmm",
          "en": "you (f.) didn't swallow"
        },
        "3sgm": {
          "fidel": "አልዋጠም",
          "translit": "alwaṭämm",
          "en": "he didn't swallow"
        },
        "3sgf": {
          "fidel": "አልዋጠችም",
          "translit": "alwaṭäččəmm",
          "en": "she didn't swallow"
        },
        "1pl": {
          "fidel": "አልዋጥንም",
          "translit": "alwaṭnəmm",
          "en": "we didn't swallow"
        },
        "2pl": {
          "fidel": "አልዋጣችሁም",
          "translit": "alwaṭaččəhumm",
          "en": "you didn't swallow"
        },
        "3pl": {
          "fidel": "አልዋጡም",
          "translit": "alwaṭumm",
          "en": "they didn't swallow"
        }
      },
      "negative_imperfective": {
        "1sg": {
          "fidel": "አልውጥም",
          "translit": "alwəṭəmm",
          "en": "I don't swallow"
        },
        "2sgm": {
          "fidel": "አትውጥም",
          "translit": "atwəṭəmm",
          "en": "you (m.) don't swallow"
        },
        "2sgf": {
          "fidel": "አትውጪም",
          "translit": "atwəč̣imm",
          "en": "you (f.) don't swallow"
        },
        "3sgm": {
          "fidel": "አይውጥም",
          "translit": "aywəṭəmm",
          "en": "he doesn't swallow"
        },
        "3sgf": {
          "fidel": "አትውጥም",
          "translit": "atwəṭəmm",
          "en": "she doesn't swallow"
        },
        "1pl": {
          "fidel": "አንውጥም",
          "translit": "anwəṭəmm",
          "en": "we don't swallow"
        },
        "2pl": {
          "fidel": "አትውጡም",
          "translit": "atwəṭumm",
          "en": "you don't swallow"
        },
        "3pl": {
          "fidel": "አይውጡም",
          "translit": "aywəṭumm",
          "en": "they don't swallow"
        }
      },
      "negative_jussive_imperative": {
        "1sg": {
          "fidel": "አልዋጥ",
          "translit": "aləwaṭ",
          "en": "let me not swallow"
        },
        "2sgm": {
          "fidel": "አትዋጥ",
          "translit": "attəwaṭ",
          "en": "[you(m.)] don't swallow"
        },
        "2sgf": {
          "fidel": "አትዋጭ",
          "translit": "attəwač̣i",
          "en": "[you (f.)] don't swallow"
        },
        "3sgm": {
          "fidel": "አይዋጥ",
          "translit": "ayəwaṭ",
          "en": "let him not swallow"
        },
        "3sgf": {
          "fidel": "አትዋጥ",
          "translit": "attəwaṭ",
          "en": "let her not swallow"
        },
        "1pl": {
          "fidel": "አንዋጥ",
          "translit": "annəwaṭ",
          "en": "let us not swallow"
        },
        "2pl": {
          "fidel": "አትዋጡ",
          "translit": "attəwaṭu",
          "en": "(you) don't swallow"
        },
        "3pl": {
          "fidel": "አይዋጡ",
          "translit": "ayəwaṭu",
          "en": "let them not swallow"
        }
      },
      "infinitive": {
        "fidel": "መዋጥ",
        "translit": "mäwaṭ"
      }
    },
    "ያዘ": {
      "english": "take, seize",
      "perfect": {
        "1sg": {
          "fidel": "ያዝኩ",
          "translit": "yazku",
          "en": "I took"
        },
        "2sgm": {
          "fidel": "ያዝክ",
          "translit": "yazk",
          "en": "you (m.) took"
        },
        "2sgf": {
          "fidel": "ያዝሽ",
          "translit": "yazš",
          "en": "you (f.) took"
        },
        "3sgm": {
          "fidel": "ያዘ",
          "translit": "yazä",
          "en": "he took"
        },
        "3sgf": {
          "fidel": "ያዘች",
          "translit": "yazäčč",
          "en": "she took"
        },
        "1pl": {
          "fidel": "ያዝን",
          "translit": "yazn",
          "en": "we took"
        },
        "2pl": {
          "fidel": "ያዛችሁ",
          "translit": "yazaččəhu",
          "en": "you took"
        },
        "3pl": {
          "fidel": "ያዙ",
          "translit": "yazu",
          "en": "they took"
        }
      },
      "imperfective_compound": {
        "1sg": {
          "fidel": "እይዛለሁ",
          "translit": "əyəzallähu",
          "en": "I take / I will take"
        },
        "2sgm": {
          "fidel": "ትይዛለህ",
          "translit": "təyəzalläh",
          "en": "you (m.) take / you (m.) will take"
        },
        "2sgf": {
          "fidel": "ትይዢያለሽ",
          "translit": "təyəžiyalläš",
          "en": "you (f.) take / you (f.) will take"
        },
        "3sgm": {
          "fidel": "ይይዛል",
          "translit": "yəyəzall",
          "en": "he takes / he will take"
        },
        "3sgf": {
          "fidel": "ትይዛለች",
          "translit": "təyəzalläčč",
          "en": "she takes / she will take"
        },
        "1pl": {
          "fidel": "እንይዛለን",
          "translit": "ənyəzallän",
          "en": "we take / we will take"
        },
        "2pl": {
          "fidel": "ትይዛላችሁ",
          "translit": "təyəzallaččəhu",
          "en": "you take / you will take"
        },
        "3pl": {
          "fidel": "ይይዛሉ",
          "translit": "yəyəzallu",
          "en": "they take / they will take"
        }
      },
      "gerund": {
        "1sg": {
          "fidel": "ይዤ",
          "translit": "yəžže",
          "en": "[I] having taken"
        },
        "2sgm": {
          "fidel": "ይዘህ",
          "translit": "yəzäh",
          "en": "[you (m.)] having taken"
        },
        "2sgf": {
          "fidel": "ይዘሽ",
          "translit": "yəzäš",
          "en": "[you (f.)] having taken"
        },
        "3sgm": {
          "fidel": "ይዞ",
          "translit": "yəzo",
          "en": "(he) having taken"
        },
        "3sgf": {
          "fidel": "ይዛ",
          "translit": "yəza",
          "en": "(she) having taken"
        },
        "1pl": {
          "fidel": "ይዘን",
          "translit": "yəzän",
          "en": "(we) having taken"
        },
        "2pl": {
          "fidel": "ይዛችሁ",
          "translit": "yəzaččəhu",
          "en": "(you) having taken"
        },
        "3pl": {
          "fidel": "ይዘው",
          "translit": "yəzäw",
          "en": "(they) having taken"
        }
      },
      "compound_gerund": {
        "1sg": {
          "fidel": "ይዤያለሁ",
          "translit": "yəžžeyallähu",
          "en": "I have taken"
        },
        "2sgm": {
          "fidel": "ይዘሃል",
          "translit": "yəzähall",
          "en": "you (m.) have taken"
        },
        "2sgf": {
          "fidel": "ይዘሻል",
          "translit": "yəzäšall",
          "en": "you (f.) have taken"
        },
        "3sgm": {
          "fidel": "ይዟል",
          "translit": "yəzwall",
          "en": "he has taken"
        },
        "3sgf": {
          "fidel": "ይዛለች",
          "translit": "yəzalläčč",
          "en": "she has taken"
        },
        "1pl": {
          "fidel": "ይዘናል",
          "translit": "yəzänall",
          "en": "we have taken"
        },
        "2pl": {
          "fidel": "ይዛችኋል",
          "translit": "yəzaččhwall",
          "en": "you have taken"
        },
        "3pl": {
          "fidel": "ይዘዋል",
          "translit": "yəzäwall",
          "en": "they have taken"
        }
      },
      "jussive_imperative": {
        "1sg": {
          "fidel": "ልያዝ",
          "translit": "ləyaz",
          "en": "let me take"
        },
        "2sgm": {
          "fidel": "ያዝ",
          "translit": "yaz",
          "en": "[you(m.)] take!"
        },
        "2sgf": {
          "fidel": "ያዥ",
          "translit": "yaži",
          "en": "[you (f.)] take!"
        },
        "3sgm": {
          "fidel": "ይያዝ",
          "translit": "yəyaz",
          "en": "let him take"
        },
        "3sgf": {
          "fidel": "ትያዝ",
          "translit": "təyaz",
          "en": "let her take"
        },
        "1pl": {
          "fidel": "እንያዝ",
          "translit": "ənyaz",
          "en": "let us take"
        },
        "2pl": {
          "fidel": "ያዙ",
          "translit": "yazu",
          "en": "(you) take!"
        },
        "3pl": {
          "fidel": "ይያዙ",
          "translit": "yəyazu",
          "en": "let them take"
        }
      },
      "negative_perfect": {
        "1sg": {
          "fidel": "አልያዝኩም",
          "translit": "alyazkumm",
          "en": "I didn't take"
        },
        "2sgm": {
          "fidel": "አልያዝክም",
          "translit": "alyazkəmm",
          "en": "you (m.) didn't take"
        },
        "2sgf": {
          "fidel": "አልያዝሽም",
          "translit": "alyazšəmm",
          "en": "you (f.) didn't take"
        },
        "3sgm": {
          "fidel": "አልያዘም",
          "translit": "alyazämm",
          "en": "he didn't take"
        },
        "3sgf": {
          "fidel": "አልያዘችም",
          "translit": "alyazäččəmm",
          "en": "she didn't take"
        },
        "1pl": {
          "fidel": "አልያዝንም",
          "translit": "alyaznəmm",
          "en": "we didn't take"
        },
        "2pl": {
          "fidel": "አልያዛችሁም",
          "translit": "alyazaččəhumm",
          "en": "you didn't take"
        },
        "3pl": {
          "fidel": "አልያዙም",
          "translit": "alyazumm",
          "en": "they didn't take"
        }
      },
      "negative_imperfective": {
        "1sg": {
          "fidel": "አልይዝም",
          "translit": "alyəzəmm",
          "en": "I don't take"
        },
        "2sgm": {
          "fidel": "አትይዝም",
          "translit": "atyəzəmm",
          "en": "you (m.) don't take"
        },
        "2sgf": {
          "fidel": "አትይዢም",
          "translit": "atyəžimm",
          "en": "you (f.) don't take"
        },
        "3sgm": {
          "fidel": "አይይዝም",
          "translit": "ayyəzəmm",
          "en": "he doesn't take"
        },
        "3sgf": {
          "fidel": "አትይዝም",
          "translit": "atyəzəmm",
          "en": "she doesn't take"
        },
        "1pl": {
          "fidel": "አንይዝም",
          "translit": "anyəzəmm",
          "en": "we don't take"
        },
        "2pl": {
          "fidel": "አትይዙም",
          "translit": "atyəzumm",
          "en": "you don't take"
        },
        "3pl": {
          "fidel": "አይይዙም",
          "translit": "ayyəzumm",
          "en": "they don't take"
        }
      },
      "negative_jussive_imperative": {
        "1sg": {
          "fidel": "አልያዝ",
          "translit": "aləyaz",
          "en": "let me not take"
        },
        "2sgm": {
          "fidel": "አትያዝ",
          "translit": "attəyaz",
          "en": "[you(m.)] don't take"
        },
        "2sgf": {
          "fidel": "አትያዥ",
          "translit": "attəyaži",
          "en": "[you (f.)] don't take"
        },
        "3sgm": {
          "fidel": "አይያዝ",
          "translit": "ayəyaz",
          "en": "let him not take"
        },
        "3sgf": {
          "fidel": "አትያዝ",
          "translit": "attəyaz",
          "en": "let her not take"
        },
        "1pl": {
          "fidel": "አንያዝ",
          "translit": "annəyaz",
          "en": "let us not take"
        },
        "2pl": {
          "fidel": "አትያዙ",
          "translit": "attəyazu",
          "en": "(you) don't take"
        },
        "3pl": {
          "fidel": "አይያዙ",
          "translit": "ayəyazu",
          "en": "let them not take"
        }
      },
      "infinitive": {
        "fidel": "መያዝ",
        "translit": "mäyaz"
      }
    },
    "ዳነ": {
      "english": "heal, recover",
      "perfect": {
        "1sg": {
          "fidel": "ዳንኩ",
          "translit": "danku",
          "en": "I healed"
        },
        "2sgm": {
          "fidel": "ዳንክ",
          "translit": "dank",
          "en": "you (m.) healed"
        },
        "2sgf": {
          "fidel": "ዳንሽ",
          "translit": "danš",
          "en": "you (f.) healed"
        },
        "3sgm": {
          "fidel": "ዳነ",
          "translit": "danä",
          "en": "he healed"
        },
        "3sgf": {
          "fidel": "ዳነች",
          "translit": "danäčč",
          "en": "she healed"
        },
        "1pl": {
          "fidel": "ዳንን",
          "translit": "dann",
          "en": "we healed"
        },
        "2pl": {
          "fidel": "ዳናችሁ",
          "translit": "danaččəhu",
          "en": "you healed"
        },
        "3pl": {
          "fidel": "ዳኑ",
          "translit": "danu",
          "en": "they healed"
        }
      },
      "imperfective_compound": {
        "1sg": {
          "fidel": "እድናለሁ",
          "translit": "ədənallähu",
          "en": "I heal / I will heal"
        },
        "2sgm": {
          "fidel": "ትድናለህ",
          "translit": "tədənalläh",
          "en": "you (m.) heal / you (m.) will heal"
        },
        "2sgf": {
          "fidel": "ትድኚያለሽ",
          "translit": "tədəniyalläš",
          "en": "you (f.) heal / you (f.) will heal"
        },
        "3sgm": {
          "fidel": "ይድናል",
          "translit": "yədənall",
          "en": "he heals / he will heal"
        },
        "3sgf": {
          "fidel": "ትድናለች",
          "translit": "tədənalläčč",
          "en": "she heals / she will heal"
        },
        "1pl": {
          "fidel": "እንድናለን",
          "translit": "əndənallän",
          "en": "we heal / we will heal"
        },
        "2pl": {
          "fidel": "ትድናላችሁ",
          "translit": "tədənallaččəhu",
          "en": "you heal / you will heal"
        },
        "3pl": {
          "fidel": "ይድናሉ",
          "translit": "yədənallu",
          "en": "they heal / they will heal"
        }
      },
      "gerund": {
        "1sg": {
          "fidel": "ድኜ",
          "translit": "dənne",
          "en": "[I] having healed"
        },
        "2sgm": {
          "fidel": "ድነህ",
          "translit": "dənäh",
          "en": "[you (m.)] having healed"
        },
        "2sgf": {
          "fidel": "ድነሽ",
          "translit": "dənäš",
          "en": "[you (f.)] having healed"
        },
        "3sgm": {
          "fidel": "ድኖ",
          "translit": "dəno",
          "en": "(he) having healed"
        },
        "3sgf": {
          "fidel": "ድና",
          "translit": "dəna",
          "en": "(she) having healed"
        },
        "1pl": {
          "fidel": "ድነን",
          "translit": "dənän",
          "en": "(we) having healed"
        },
        "2pl": {
          "fidel": "ድናችሁ",
          "translit": "dənaččəhu",
          "en": "(you) having healed"
        },
        "3pl": {
          "fidel": "ድነው",
          "translit": "dənäw",
          "en": "(they) having healed"
        }
      },
      "compound_gerund": {
        "1sg": {
          "fidel": "ድኜያለሁ",
          "translit": "dənneyallähu",
          "en": "I have healed"
        },
        "2sgm": {
          "fidel": "ድነሃል",
          "translit": "dənähall",
          "en": "you (m.) have healed"
        },
        "2sgf": {
          "fidel": "ድነሻል",
          "translit": "dənäšall",
          "en": "you (f.) have healed"
        },
        "3sgm": {
          "fidel": "ድኗል",
          "translit": "dənwall",
          "en": "he has healed"
        },
        "3sgf": {
          "fidel": "ድናለች",
          "translit": "dənalläčč",
          "en": "she has healed"
        },
        "1pl": {
          "fidel": "ድነናል",
          "translit": "dənänall",
          "en": "we have healed"
        },
        "2pl": {
          "fidel": "ድናችኋል",
          "translit": "dənaččhwall",
          "en": "you have healed"
        },
        "3pl": {
          "fidel": "ድነዋል",
          "translit": "dənäwall",
          "en": "they have healed"
        }
      },
      "jussive_imperative": {
        "1sg": {
          "fidel": "ልዳን",
          "translit": "lədan",
          "en": "let me heal"
        },
        "2sgm": {
          "fidel": "ዳን",
          "translit": "dan",
          "en": "[you(m.)] heal!"
        },
        "2sgf": {
          "fidel": "ዳኝ",
          "translit": "dani",
          "en": "[you (f.)] heal!"
        },
        "3sgm": {
          "fidel": "ይዳን",
          "translit": "yədan",
          "en": "let him heal"
        },
        "3sgf": {
          "fidel": "ትዳን",
          "translit": "tədan",
          "en": "let her heal"
        },
        "1pl": {
          "fidel": "እንዳን",
          "translit": "əndan",
          "en": "let us heal"
        },
        "2pl": {
          "fidel": "ዳኑ",
          "translit": "danu",
          "en": "(you) heal!"
        },
        "3pl": {
          "fidel": "ይዳኑ",
          "translit": "yədanu",
          "en": "let them heal"
        }
      },
      "negative_perfect": {
        "1sg": {
          "fidel": "አልዳንኩም",
          "translit": "aldankumm",
          "en": "I didn't heal"
        },
        "2sgm": {
          "fidel": "አልዳንክም",
          "translit": "aldankəmm",
          "en": "you (m.) didn't heal"
        },
        "2sgf": {
          "fidel": "አልዳንሽም",
          "translit": "aldanšəmm",
          "en": "you (f.) didn't heal"
        },
        "3sgm": {
          "fidel": "አልዳነም",
          "translit": "aldanämm",
          "en": "he didn't heal"
        },
        "3sgf": {
          "fidel": "አልዳነችም",
          "translit": "aldanäččəmm",
          "en": "she didn't heal"
        },
        "1pl": {
          "fidel": "አልዳንንም",
          "translit": "aldannəmm",
          "en": "we didn't heal"
        },
        "2pl": {
          "fidel": "አልዳናችሁም",
          "translit": "aldanaččəhumm",
          "en": "you didn't heal"
        },
        "3pl": {
          "fidel": "አልዳኑም",
          "translit": "aldanumm",
          "en": "they didn't heal"
        }
      },
      "negative_imperfective": {
        "1sg": {
          "fidel": "አልድንም",
          "translit": "aldənəmm",
          "en": "I don't heal"
        },
        "2sgm": {
          "fidel": "አትድንም",
          "translit": "atdənəmm",
          "en": "you (m.) don't heal"
        },
        "2sgf": {
          "fidel": "አትድኚም",
          "translit": "atdənimm",
          "en": "you (f.) don't heal"
        },
        "3sgm": {
          "fidel": "አይድንም",
          "translit": "aydənəmm",
          "en": "he doesn't heal"
        },
        "3sgf": {
          "fidel": "አትድንም",
          "translit": "atdənəmm",
          "en": "she doesn't heal"
        },
        "1pl": {
          "fidel": "አንድንም",
          "translit": "andənəmm",
          "en": "we don't heal"
        },
        "2pl": {
          "fidel": "አትድኑም",
          "translit": "atdənumm",
          "en": "you don't heal"
        },
        "3pl": {
          "fidel": "አይድኑም",
          "translit": "aydənumm",
          "en": "they don't heal"
        }
      },
      "negative_jussive_imperative": {
        "1sg": {
          "fidel": "አልዳን",
          "translit": "alədan",
          "en": "let me not heal"
        },
        "2sgm": {
          "fidel": "አትዳን",
          "translit": "attədan",
          "en": "[you(m.)] don't heal"
        },
        "2sgf": {
          "fidel": "አትዳኝ",
          "translit": "attədani",
          "en": "[you (f.)] don't heal"
        },
        "3sgm": {
          "fidel": "አይዳን",
          "translit": "ayədan",
          "en": "let him not heal"
        },
        "3sgf": {
          "fidel": "አትዳን",
          "translit": "attədan",
          "en": "let her not heal"
        },
        "1pl": {
          "fidel": "አንዳን",
          "translit": "annədan",
          "en": "let us not heal"
        },
        "2pl": {
          "fidel": "አትዳኑ",
          "translit": "attədanu",
          "en": "(you) don't heal"
        },
        "3pl": {
          "fidel": "አይዳኑ",
          "translit": "ayədanu",
          "en": "let them not heal"
        }
      },
      "infinitive": {
        "fidel": "መዳን",
        "translit": "mädan"
      }
    },
    "ናቀ": {
      "english": "despise, neglect",
      "perfect": {
        "1sg": {
          "fidel": "ናቅሁ",
          "translit": "naqhu",
          "en": "I despised"
        },
        "2sgm": {
          "fidel": "ናቅህ",
          "translit": "naqhu",
          "en": "you (m.) despised"
        },
        "2sgf": {
          "fidel": "ናቅሽ",
          "translit": "naqš",
          "en": "you (f.) despised"
        },
        "3sgm": {
          "fidel": "ናቀ",
          "translit": "naqä",
          "en": "he despised"
        },
        "3sgf": {
          "fidel": "ናቀች",
          "translit": "naqäčč",
          "en": "she despised"
        },
        "1pl": {
          "fidel": "ናቅን",
          "translit": "naqn",
          "en": "we despised"
        },
        "2pl": {
          "fidel": "ናቃችሁ",
          "translit": "naqaččəhu",
          "en": "you despised"
        },
        "3pl": {
          "fidel": "ናቁ",
          "translit": "naqu",
          "en": "they despised"
        }
      },
      "imperfective_compound": {
        "1sg": {
          "fidel": "እንቃለሁ",
          "translit": "ənəqallähu",
          "en": "I despise / I will despise"
        },
        "2sgm": {
          "fidel": "ትንቃለህ",
          "translit": "tənəqalläh",
          "en": "you (m.) despise / you (m.) will despise"
        },
        "2sgf": {
          "fidel": "ትንቂያለሽ",
          "translit": "tənəqiyalläš",
          "en": "you (f.) despise / you (f.) will despise"
        },
        "3sgm": {
          "fidel": "ይንቃል",
          "translit": "yənəqall",
          "en": "he despises / he will despise"
        },
        "3sgf": {
          "fidel": "ትንቃለች",
          "translit": "tənəqalläčč",
          "en": "she despises / she will despise"
        },
        "1pl": {
          "fidel": "እንንቃለን",
          "translit": "ənnəqallän",
          "en": "we despise / we will despise"
        },
        "2pl": {
          "fidel": "ትንቃላችሁ",
          "translit": "tənəqallaččəhu",
          "en": "you despise / you will despise"
        },
        "3pl": {
          "fidel": "ይንቃሉ",
          "translit": "yənəqallu",
          "en": "they despise / they will despise"
        }
      },
      "gerund": {
        "1sg": {
          "fidel": "ንቄ",
          "translit": "nəqqe",
          "en": "[I] having despised"
        },
        "2sgm": {
          "fidel": "ንቀህ",
          "translit": "nəqäh",
          "en": "[you (m.)] having despised"
        },
        "2sgf": {
          "fidel": "ንቀሽ",
          "translit": "nəqäš",
          "en": "[you (f.)] having despised"
        },
        "3sgm": {
          "fidel": "ንቆ",
          "translit": "nəqo",
          "en": "(he) having despised"
        },
        "3sgf": {
          "fidel": "ንቃ",
          "translit": "nəqa",
          "en": "(she) having despised"
        },
        "1pl": {
          "fidel": "ንቀን",
          "translit": "nəqän",
          "en": "(we) having despised"
        },
        "2pl": {
          "fidel": "ንቃችሁ",
          "translit": "nəqaččəhu",
          "en": "(you) having despised"
        },
        "3pl": {
          "fidel": "ንቀው",
          "translit": "nəqäw",
          "en": "(they) having despised"
        }
      },
      "compound_gerund": {
        "1sg": {
          "fidel": "ንቄያለሁ",
          "translit": "nəqqeyallähu",
          "en": "I have despised"
        },
        "2sgm": {
          "fidel": "ንቀሃል",
          "translit": "nəqähall",
          "en": "you (m.) have despised"
        },
        "2sgf": {
          "fidel": "ንቀሻል",
          "translit": "nəqäšall",
          "en": "you (f.) have despised"
        },
        "3sgm": {
          "fidel": "ንቇል",
          "translit": "nəqwall",
          "en": "he has despised"
        },
        "3sgf": {
          "fidel": "ንቃለች",
          "translit": "nəqalläčč",
          "en": "she has despised"
        },
        "1pl": {
          "fidel": "ንቀናል",
          "translit": "nəqänall",
          "en": "we have despised"
        },
        "2pl": {
          "fidel": "ንቃችኋል",
          "translit": "nəqaččhwall",
          "en": "you have despised"
        },
        "3pl": {
          "fidel": "ንቀዋል",
          "translit": "nəqäwall",
          "en": "they have despised"
        }
      },
      "jussive_imperative": {
        "1sg": {
          "fidel": "ልናቅ",
          "translit": "lənaq",
          "en": "let me despise"
        },
        "2sgm": {
          "fidel": "ናቅ",
          "translit": "naq",
          "en": "[you(m.)] despise!"
        },
        "2sgf": {
          "fidel": "ናቂ",
          "translit": "naqi",
          "en": "[you (f.)] despise!"
        },
        "3sgm": {
          "fidel": "ይናቅ",
          "translit": "yənaq",
          "en": "let him despise"
        },
        "3sgf": {
          "fidel": "ትናቅ",
          "translit": "tənaq",
          "en": "let her despise"
        },
        "1pl": {
          "fidel": "እንናቅ",
          "translit": "ənnaq",
          "en": "let us despise"
        },
        "2pl": {
          "fidel": "ናቁ",
          "translit": "naqu",
          "en": "(you) despise!"
        },
        "3pl": {
          "fidel": "ይናቁ",
          "translit": "yənaqu",
          "en": "let them despise"
        }
      },
      "negative_perfect": {
        "1sg": {
          "fidel": "አልናቅሁም",
          "translit": "alnaqhumm",
          "en": "I didn't despise"
        },
        "2sgm": {
          "fidel": "አልናቅህም",
          "translit": "alnaqhəmm",
          "en": "you (m.) didn't despise"
        },
        "2sgf": {
          "fidel": "አልናቅሽም",
          "translit": "alnaqšəmm",
          "en": "you (f.) didn't despise"
        },
        "3sgm": {
          "fidel": "አልናቀም",
          "translit": "alnaqämm",
          "en": "he didn't despise"
        },
        "3sgf": {
          "fidel": "አልናቀችም",
          "translit": "alnaqäččəmm",
          "en": "she didn't despise"
        },
        "1pl": {
          "fidel": "አልናቅንም",
          "translit": "alnaqnəmm",
          "en": "we didn't despise"
        },
        "2pl": {
          "fidel": "አልናቃችሁም",
          "translit": "alnaqaččəhumm",
          "en": "you didn't despise"
        },
        "3pl": {
          "fidel": "አልናቁም",
          "translit": "alnaqumm",
          "en": "they didn't despise"
        }
      },
      "negative_imperfective": {
        "1sg": {
          "fidel": "አልንቅም",
          "translit": "alnəqəmm",
          "en": "I don't despise"
        },
        "2sgm": {
          "fidel": "አትንቅም",
          "translit": "atnəqəmm",
          "en": "you (m.) don't despise"
        },
        "2sgf": {
          "fidel": "አትንቂም",
          "translit": "atnəqimm",
          "en": "you (f.) don't despise"
        },
        "3sgm": {
          "fidel": "አይንቅም",
          "translit": "aynəqəmm",
          "en": "he doesn't despise"
        },
        "3sgf": {
          "fidel": "አትንቅም",
          "translit": "atnəqəmm",
          "en": "she doesn't despise"
        },
        "1pl": {
          "fidel": "አንንቅም",
          "translit": "annəqəmm",
          "en": "we don't despise"
        },
        "2pl": {
          "fidel": "አትንቁም",
          "translit": "atnəqumm",
          "en": "you don't despise"
        },
        "3pl": {
          "fidel": "አይንቁም",
          "translit": "aynəqumm",
          "en": "they don't despise"
        }
      },
      "negative_jussive_imperative": {
        "1sg": {
          "fidel": "አልናቅ",
          "translit": "alənaq",
          "en": "let me not despise"
        },
        "2sgm": {
          "fidel": "አትናቅ",
          "translit": "attənaq",
          "en": "[you(m.)] don't despise"
        },
        "2sgf": {
          "fidel": "አትናቂ",
          "translit": "attənaqi",
          "en": "[you (f.)] don't despise"
        },
        "3sgm": {
          "fidel": "አይናቅ",
          "translit": "ayənaq",
          "en": "let him not despise"
        },
        "3sgf": {
          "fidel": "አትናቅ",
          "translit": "attənaq",
          "en": "let her not despise"
        },
        "1pl": {
          "fidel": "አንናቅ",
          "translit": "annənaq",
          "en": "let us not despise"
        },
        "2pl": {
          "fidel": "አትናቁ",
          "translit": "attənaqu",
          "en": "(you) don't despise"
        },
        "3pl": {
          "fidel": "አይናቁ",
          "translit": "ayənaqu",
          "en": "let them not despise"
        }
      },
      "infinitive": {
        "fidel": "መናቅ",
        "translit": "mänaq"
      }
    },
    "ናደ": {
      "english": "break down",
      "perfect": {
        "1sg": {
          "fidel": "ናድኩ",
          "translit": "nadku",
          "en": "I broke down"
        },
        "2sgm": {
          "fidel": "ናድክ",
          "translit": "nadk",
          "en": "you (m.) broke down"
        },
        "2sgf": {
          "fidel": "ናድሽ",
          "translit": "nadš",
          "en": "you (f.) broke down"
        },
        "3sgm": {
          "fidel": "ናደ",
          "translit": "nadä",
          "en": "he broke down"
        },
        "3sgf": {
          "fidel": "ናደች",
          "translit": "nadäčč",
          "en": "she broke down"
        },
        "1pl": {
          "fidel": "ናድን",
          "translit": "nadn",
          "en": "we broke down"
        },
        "2pl": {
          "fidel": "ናዳችሁ",
          "translit": "nadaččəhu",
          "en": "you broke down"
        },
        "3pl": {
          "fidel": "ናዱ",
          "translit": "nadu",
          "en": "they broke down"
        }
      },
      "imperfective_compound": {
        "1sg": {
          "fidel": "እንዳለሁ",
          "translit": "ənədallähu",
          "en": "I break down / I will break down"
        },
        "2sgm": {
          "fidel": "ትንዳለህ",
          "translit": "tənədalläh",
          "en": "you (m.) break down / you (m.) will break down"
        },
        "2sgf": {
          "fidel": "ትንጂያለሽ",
          "translit": "tənədiyalläš",
          "en": "you (f.) break down / you (f.) will break down"
        },
        "3sgm": {
          "fidel": "ይንዳል",
          "translit": "yənədall",
          "en": "he breaks down / he will break down"
        },
        "3sgf": {
          "fidel": "ትንዳለች",
          "translit": "tənədalläčč",
          "en": "she breaks down / she will break down"
        },
        "1pl": {
          "fidel": "እንንዳለን",
          "translit": "ənnədallän",
          "en": "we break down / we will break down"
        },
        "2pl": {
          "fidel": "ትንዳላችሁ",
          "translit": "tənədallaččəhu",
          "en": "you break down / you will break down"
        },
        "3pl": {
          "fidel": "ይንዳሉ",
          "translit": "yənədallu",
          "en": "they break down / they will break down"
        }
      },
      "gerund": {
        "1sg": {
          "fidel": "ንጄ",
          "translit": "nədde",
          "en": "[I] having broken down"
        },
        "2sgm": {
          "fidel": "ንደህ",
          "translit": "nədäh",
          "en": "[you (m.)] having broken down"
        },
        "2sgf": {
          "fidel": "ንደሽ",
          "translit": "nədäš",
          "en": "[you (f.)] having broken down"
        },
        "3sgm": {
          "fidel": "ንዶ",
          "translit": "nədo",
          "en": "(he) having broken down"
        },
        "3sgf": {
          "fidel": "ንዳ",
          "translit": "nəda",
          "en": "(she) having broken down"
        },
        "1pl": {
          "fidel": "ንደን",
          "translit": "nədän",
          "en": "(we) having broken down"
        },
        "2pl": {
          "fidel": "ንዳችሁ",
          "translit": "nədaččəhu",
          "en": "(you) having broken down"
        },
        "3pl": {
          "fidel": "ንደው",
          "translit": "nədäw",
          "en": "(they) having broken down"
        }
      },
      "compound_gerund": {
        "1sg": {
          "fidel": "ንጄያለሁ",
          "translit": "nəddeyallähu",
          "en": "I have broken down"
        },
        "2sgm": {
          "fidel": "ንደሃል",
          "translit": "nədähall",
          "en": "you (m.) have broken down"
        },
        "2sgf": {
          "fidel": "ንደሻል",
          "translit": "nədäšall",
          "en": "you (f.) have broken down"
        },
        "3sgm": {
          "fidel": "ንዷል",
          "translit": "nədwall",
          "en": "he has broken down"
        },
        "3sgf": {
          "fidel": "ንዳለች",
          "translit": "nədalläčč",
          "en": "she has broken down"
        },
        "1pl": {
          "fidel": "ንደናል",
          "translit": "nədänall",
          "en": "we have broken down"
        },
        "2pl": {
          "fidel": "ንዳችኋል",
          "translit": "nədaččhwall",
          "en": "you have broken down"
        },
        "3pl": {
          "fidel": "ንደዋል",
          "translit": "nədäwall",
          "en": "they have broken down"
        }
      },
      "jussive_imperative": {
        "1sg": {
          "fidel": "ልናድ",
          "translit": "lənad",
          "en": "let me break down"
        },
        "2sgm": {
          "fidel": "ናድ",
          "translit": "nad",
          "en": "[you(m.)] break down!"
        },
        "2sgf": {
          "fidel": "ናጅ",
          "translit": "nadi",
          "en": "[you (f.)] break down!"
        },
        "3sgm": {
          "fidel": "ይናድ",
          "translit": "yənad",
          "en": "let him break down"
        },
        "3sgf": {
          "fidel": "ትናድ",
          "translit": "tənad",
          "en": "let her break down"
        },
        "1pl": {
          "fidel": "እንናድ",
          "translit": "ənnad",
          "en": "let us break down"
        },
        "2pl": {
          "fidel": "ናዱ",
          "translit": "nadu",
          "en": "(you) break down!"
        },
        "3pl": {
          "fidel": "ይናዱ",
          "translit": "yənadu",
          "en": "let them break down"
        }
      },
      "negative_perfect": {
        "1sg": {
          "fidel": "አልናድኩም",
          "translit": "alnadkumm",
          "en": "I didn't break down"
        },
        "2sgm": {
          "fidel": "አልናድክም",
          "translit": "alnadkəmm",
          "en": "you (m.) didn't break down"
        },
        "2sgf": {
          "fidel": "አልናድሽም",
          "translit": "alnadšəmm",
          "en": "you (f.) didn't break down"
        },
        "3sgm": {
          "fidel": "አልናደም",
          "translit": "alnadämm",
          "en": "he didn't break down"
        },
        "3sgf": {
          "fidel": "አልናደችም",
          "translit": "alnadäččəmm",
          "en": "she didn't break down"
        },
        "1pl": {
          "fidel": "አልናድንም",
          "translit": "alnadnəmm",
          "en": "we didn't break down"
        },
        "2pl": {
          "fidel": "አልናዳችሁም",
          "translit": "alnadaččəhumm",
          "en": "you didn't break down"
        },
        "3pl": {
          "fidel": "አልናዱም",
          "translit": "alnadumm",
          "en": "they didn't break down"
        }
      },
      "negative_imperfective": {
        "1sg": {
          "fidel": "አልንድም",
          "translit": "alnədəmm",
          "en": "I don't break down"
        },
        "2sgm": {
          "fidel": "አትንድም",
          "translit": "atnədəmm",
          "en": "you (m.) don't break down"
        },
        "2sgf": {
          "fidel": "አትንጂም",
          "translit": "atnədimm",
          "en": "you (f.) don't break down"
        },
        "3sgm": {
          "fidel": "አይንድም",
          "translit": "aynədəmm",
          "en": "he doesn't break down"
        },
        "3sgf": {
          "fidel": "አትንድም",
          "translit": "atnədəmm",
          "en": "she doesn't break down"
        },
        "1pl": {
          "fidel": "አንንድም",
          "translit": "annədəmm",
          "en": "we don't break down"
        },
        "2pl": {
          "fidel": "አትንዱም",
          "translit": "atnədumm",
          "en": "you don't break down"
        },
        "3pl": {
          "fidel": "አይንዱም",
          "translit": "aynədumm",
          "en": "they don't break down"
        }
      },
      "negative_jussive_imperative": {
        "1sg": {
          "fidel": "አልናድ",
          "translit": "alənad",
          "en": "let me not break down"
        },
        "2sgm": {
          "fidel": "አትናድ",
          "translit": "attənad",
          "en": "[you(m.)] don't break down"
        },
        "2sgf": {
          "fidel": "አትናጅ",
          "translit": "attənadi",
          "en": "[you (f.)] don't break down"
        },
        "3sgm": {
          "fidel": "አይናድ",
          "translit": "ayənad",
          "en": "let him not break down"
        },
        "3sgf": {
          "fidel": "አትናድ",
          "translit": "attənad",
          "en": "let her not break down"
        },
        "1pl": {
          "fidel": "አንናድ",
          "translit": "annənad",
          "en": "let us not break down"
        },
        "2pl": {
          "fidel": "አትናዱ",
          "translit": "attənadu",
          "en": "(you) don't break down"
        },
        "3pl": {
          "fidel": "አይናዱ",
          "translit": "ayənadu",
          "en": "let them not break down"
        }
      },
      "infinitive": {
        "fidel": "መናድ",
        "translit": "mänad"
      }
    },
    "ናጠ": {
      "english": "shake, agitate",
      "perfect": {
        "1sg": {
          "fidel": "ናጥኩ",
          "translit": "naṭku",
          "en": "I shook"
        },
        "2sgm": {
          "fidel": "ናጥክ",
          "translit": "naṭk",
          "en": "you (m.) shook"
        },
        "2sgf": {
          "fidel": "ናጥሽ",
          "translit": "naṭš",
          "en": "you (f.) shook"
        },
        "3sgm": {
          "fidel": "ናጠ",
          "translit": "naṭä",
          "en": "he shook"
        },
        "3sgf": {
          "fidel": "ናጠች",
          "translit": "naṭäčč",
          "en": "she shook"
        },
        "1pl": {
          "fidel": "ናጥን",
          "translit": "naṭn",
          "en": "we shook"
        },
        "2pl": {
          "fidel": "ናጣችሁ",
          "translit": "naṭaččəhu",
          "en": "you shook"
        },
        "3pl": {
          "fidel": "ናጡ",
          "translit": "naṭu",
          "en": "they shook"
        }
      },
      "imperfective_compound": {
        "1sg": {
          "fidel": "እንጣለሁ",
          "translit": "ənəṭallähu",
          "en": "I shake / I will shake"
        },
        "2sgm": {
          "fidel": "ትንጣለህ",
          "translit": "tənəṭalläh",
          "en": "you (m.) shake / you (m.) will shake"
        },
        "2sgf": {
          "fidel": "ትንጪያለሽ",
          "translit": "tənəč̣iyalläš",
          "en": "you (f.) shake / you (f.) will shake"
        },
        "3sgm": {
          "fidel": "ይንጣል",
          "translit": "yənəṭall",
          "en": "he shakes / he will shake"
        },
        "3sgf": {
          "fidel": "ትንጣለች",
          "translit": "tənəṭalläčč",
          "en": "she shakes / she will shake"
        },
        "1pl": {
          "fidel": "እንንጣለን",
          "translit": "ənnəṭallän",
          "en": "we shake / we will shake"
        },
        "2pl": {
          "fidel": "ትንጣላችሁ",
          "translit": "tənəṭallaččəhu",
          "en": "you shake / you will shake"
        },
        "3pl": {
          "fidel": "ይንጣሉ",
          "translit": "yənəṭallu",
          "en": "they shake / they will shake"
        }
      },
      "gerund": {
        "1sg": {
          "fidel": "ንጬ",
          "translit": "nəč̣č̣e",
          "en": "[I] having shaken"
        },
        "2sgm": {
          "fidel": "ንጠህ",
          "translit": "nəṭäh",
          "en": "[you (m.)] having shaken"
        },
        "2sgf": {
          "fidel": "ንጠሽ",
          "translit": "nəṭäš",
          "en": "[you (f.)] having shaken"
        },
        "3sgm": {
          "fidel": "ንጦ",
          "translit": "nəṭo",
          "en": "(he) having shaken"
        },
        "3sgf": {
          "fidel": "ንጣ",
          "translit": "nəṭa",
          "en": "(she) having shaken"
        },
        "1pl": {
          "fidel": "ንጠን",
          "translit": "nəṭän",
          "en": "(we) having shaken"
        },
        "2pl": {
          "fidel": "ንጣችሁ",
          "translit": "nəṭaččəhu",
          "en": "(you) having shaken"
        },
        "3pl": {
          "fidel": "ንጠው",
          "translit": "nəṭäw",
          "en": "(they) having shaken"
        }
      },
      "compound_gerund": {
        "1sg": {
          "fidel": "ንጬያለሁ",
          "translit": "nəč̣č̣eyallähu",
          "en": "I have shaken"
        },
        "2sgm": {
          "fidel": "ንጠሃል",
          "translit": "nəṭähall",
          "en": "you (m.) have shaken"
        },
        "2sgf": {
          "fidel": "ንጠሻል",
          "translit": "nəṭäšall",
          "en": "you (f.) have shaken"
        },
        "3sgm": {
          "fidel": "ንጧል",
          "translit": "nəṭwall",
          "en": "he has shaken"
        },
        "3sgf": {
          "fidel": "ንጣለች",
          "translit": "nəṭalläčč",
          "en": "she has shaken"
        },
        "1pl": {
          "fidel": "ንጠናል",
          "translit": "nəṭänall",
          "en": "we have shaken"
        },
        "2pl": {
          "fidel": "ንጣችኋል",
          "translit": "nəṭaččhwall",
          "en": "you have shaken"
        },
        "3pl": {
          "fidel": "ንጠዋል",
          "translit": "nəṭäwall",
          "en": "they have shaken"
        }
      },
      "jussive_imperative": {
        "1sg": {
          "fidel": "ልናጥ",
          "translit": "lənaṭ",
          "en": "let me shake"
        },
        "2sgm": {
          "fidel": "ናጥ",
          "translit": "naṭ",
          "en": "[you(m.)] shake!"
        },
        "2sgf": {
          "fidel": "ናጭ",
          "translit": "nač̣i",
          "en": "[you (f.)] shake!"
        },
        "3sgm": {
          "fidel": "ይናጥ",
          "translit": "yənaṭ",
          "en": "let him shake"
        },
        "3sgf": {
          "fidel": "ትናጥ",
          "translit": "tənaṭ",
          "en": "let her shake"
        },
        "1pl": {
          "fidel": "እንናጥ",
          "translit": "ənnaṭ",
          "en": "let us shake"
        },
        "2pl": {
          "fidel": "ናጡ",
          "translit": "naṭu",
          "en": "(you) shake!"
        },
        "3pl": {
          "fidel": "ይናጡ",
          "translit": "yənaṭu",
          "en": "let them shake"
        }
      },
      "negative_perfect": {
        "1sg": {
          "fidel": "አልናጥኩም",
          "translit": "alnaṭkumm",
          "en": "I didn't shake"
        },
        "2sgm": {
          "fidel": "አልናጥክም",
          "translit": "alnaṭkəmm",
          "en": "you (m.) didn't shake"
        },
        "2sgf": {
          "fidel": "አልናጥሽም",
          "translit": "alnaṭšəmm",
          "en": "you (f.) didn't shake"
        },
        "3sgm": {
          "fidel": "አልናጠም",
          "translit": "alnaṭämm",
          "en": "he didn't shake"
        },
        "3sgf": {
          "fidel": "አልናጠችም",
          "translit": "alnaṭäččəmm",
          "en": "she didn't shake"
        },
        "1pl": {
          "fidel": "አልናጥንም",
          "translit": "alnaṭnəmm",
          "en": "we didn't shake"
        },
        "2pl": {
          "fidel": "አልናጣችሁም",
          "translit": "alnaṭaččəhumm",
          "en": "you didn't shake"
        },
        "3pl": {
          "fidel": "አልናጡም",
          "translit": "alnaṭumm",
          "en": "they didn't shake"
        }
      },
      "negative_imperfective": {
        "1sg": {
          "fidel": "አልንጥም",
          "translit": "alnəṭəmm",
          "en": "I don't shake"
        },
        "2sgm": {
          "fidel": "አትንጥም",
          "translit": "atnəṭəmm",
          "en": "you (m.) don't shake"
        },
        "2sgf": {
          "fidel": "አትንጪም",
          "translit": "atnəč̣imm",
          "en": "you (f.) don't shake"
        },
        "3sgm": {
          "fidel": "አይንጥም",
          "translit": "aynəṭəmm",
          "en": "he doesn't shake"
        },
        "3sgf": {
          "fidel": "አትንጥም",
          "translit": "atnəṭəmm",
          "en": "she doesn't shake"
        },
        "1pl": {
          "fidel": "አንንጥም",
          "translit": "annəṭəmm",
          "en": "we don't shake"
        },
        "2pl": {
          "fidel": "አትንጡም",
          "translit": "atnəṭumm",
          "en": "you don't shake"
        },
        "3pl": {
          "fidel": "አይንጡም",
          "translit": "aynəṭumm",
          "en": "they don't shake"
        }
      },
      "negative_jussive_imperative": {
        "1sg": {
          "fidel": "አልናጥ",
          "translit": "alənaṭ",
          "en": "let me not shake"
        },
        "2sgm": {
          "fidel": "አትናጥ",
          "translit": "attənaṭ",
          "en": "[you(m.)] don't shake"
        },
        "2sgf": {
          "fidel": "አትናጭ",
          "translit": "attənač̣i",
          "en": "[you (f.)] don't shake"
        },
        "3sgm": {
          "fidel": "አይናጥ",
          "translit": "ayənaṭ",
          "en": "let him not shake"
        },
        "3sgf": {
          "fidel": "አትናጥ",
          "translit": "attənaṭ",
          "en": "let her not shake"
        },
        "1pl": {
          "fidel": "አንናጥ",
          "translit": "annənaṭ",
          "en": "let us not shake"
        },
        "2pl": {
          "fidel": "አትናጡ",
          "translit": "attənaṭu",
          "en": "(you) don't shake"
        },
        "3pl": {
          "fidel": "አይናጡ",
          "translit": "ayənaṭu",
          "en": "let them not shake"
        }
      },
      "infinitive": {
        "fidel": "መናጥ",
        "translit": "mänaṭ"
      }
    },
    "ካደ": {
      "english": "deny, renounce",
      "perfect": {
        "1sg": {
          "fidel": "ካድኩ",
          "translit": "kadku",
          "en": "I denied"
        },
        "2sgm": {
          "fidel": "ካድክ",
          "translit": "kadk",
          "en": "you (m.) denied"
        },
        "2sgf": {
          "fidel": "ካድሽ",
          "translit": "kadš",
          "en": "you (f.) denied"
        },
        "3sgm": {
          "fidel": "ካደ",
          "translit": "kadä",
          "en": "he denied"
        },
        "3sgf": {
          "fidel": "ካደች",
          "translit": "kadäčč",
          "en": "she denied"
        },
        "1pl": {
          "fidel": "ካድን",
          "translit": "kadn",
          "en": "we denied"
        },
        "2pl": {
          "fidel": "ካዳችሁ",
          "translit": "kadaččəhu",
          "en": "you denied"
        },
        "3pl": {
          "fidel": "ካዱ",
          "translit": "kadu",
          "en": "they denied"
        }
      },
      "imperfective_compound": {
        "1sg": {
          "fidel": "እክዳለሁ",
          "translit": "əkədallähu",
          "en": "I deny / I will deny"
        },
        "2sgm": {
          "fidel": "ትክዳለህ",
          "translit": "təkədalläh",
          "en": "you (m.) deny / you (m.) will deny"
        },
        "2sgf": {
          "fidel": "ትክጂያለሽ",
          "translit": "təkəǧiyalläš",
          "en": "you (f.) deny / you (f.) will deny"
        },
        "3sgm": {
          "fidel": "ይክዳል",
          "translit": "yəkədall",
          "en": "he denies / he will deny"
        },
        "3sgf": {
          "fidel": "ትክዳለች",
          "translit": "təkədalläčč",
          "en": "she denies / she will deny"
        },
        "1pl": {
          "fidel": "እንክዳለን",
          "translit": "ənkədallän",
          "en": "we deny / we will deny"
        },
        "2pl": {
          "fidel": "ትክዳላችሁ",
          "translit": "təkədallaččəhu",
          "en": "you deny / you will deny"
        },
        "3pl": {
          "fidel": "ይክዳሉ",
          "translit": "yəkədallu",
          "en": "they deny / they will deny"
        }
      },
      "gerund": {
        "1sg": {
          "fidel": "ክጄ",
          "translit": "kəǧǧe",
          "en": "[I] having denied"
        },
        "2sgm": {
          "fidel": "ክደህ",
          "translit": "kədäh",
          "en": "[you (m.)] having denied"
        },
        "2sgf": {
          "fidel": "ክደሽ",
          "translit": "kədäš",
          "en": "[you (f.)] having denied"
        },
        "3sgm": {
          "fidel": "ክዶ",
          "translit": "kədo",
          "en": "(he) having denied"
        },
        "3sgf": {
          "fidel": "ክዳ",
          "translit": "kəda",
          "en": "(she) having denied"
        },
        "1pl": {
          "fidel": "ክደን",
          "translit": "kədän",
          "en": "(we) having denied"
        },
        "2pl": {
          "fidel": "ክዳችሁ",
          "translit": "kədaččəhu",
          "en": "(you) having denied"
        },
        "3pl": {
          "fidel": "ክደው",
          "translit": "kədäw",
          "en": "(they) having denied"
        }
      },
      "compound_gerund": {
        "1sg": {
          "fidel": "ክጄያለሁ",
          "translit": "kəǧǧeyallähu",
          "en": "I have denied"
        },
        "2sgm": {
          "fidel": "ክደሃል",
          "translit": "kədähall",
          "en": "you (m.) have denied"
        },
        "2sgf": {
          "fidel": "ክደሻል",
          "translit": "kədäšall",
          "en": "you (f.) have denied"
        },
        "3sgm": {
          "fidel": "ክዷል",
          "translit": "kədwall",
          "en": "he has denied"
        },
        "3sgf": {
          "fidel": "ክዳለች",
          "translit": "kədalläčč",
          "en": "she has denied"
        },
        "1pl": {
          "fidel": "ክደናል",
          "translit": "kədänall",
          "en": "we have denied"
        },
        "2pl": {
          "fidel": "ክዳችኋል",
          "translit": "kədaččhwall",
          "en": "you have denied"
        },
        "3pl": {
          "fidel": "ክደዋል",
          "translit": "kədäwall",
          "en": "they have denied"
        }
      },
      "jussive_imperative": {
        "1sg": {
          "fidel": "ልካድ",
          "translit": "ləkad",
          "en": "let me deny"
        },
        "2sgm": {
          "fidel": "ካድ",
          "translit": "kad",
          "en": "[you(m.)] deny!"
        },
        "2sgf": {
          "fidel": "ካጅ",
          "translit": "kaǧi",
          "en": "[you (f.)] deny!"
        },
        "3sgm": {
          "fidel": "ይካድ",
          "translit": "yəkad",
          "en": "let him deny"
        },
        "3sgf": {
          "fidel": "ትካድ",
          "translit": "təkad",
          "en": "let her deny"
        },
        "1pl": {
          "fidel": "እንካድ",
          "translit": "ənkad",
          "en": "let us deny"
        },
        "2pl": {
          "fidel": "ካዱ",
          "translit": "kadu",
          "en": "(you) deny!"
        },
        "3pl": {
          "fidel": "ይካዱ",
          "translit": "yəkadu",
          "en": "let them deny"
        }
      },
      "negative_perfect": {
        "1sg": {
          "fidel": "አልካድኩም",
          "translit": "alkadkumm",
          "en": "I didn't deny"
        },
        "2sgm": {
          "fidel": "አልካድክም",
          "translit": "alkadkəmm",
          "en": "you (m.) didn't deny"
        },
        "2sgf": {
          "fidel": "አልካድሽም",
          "translit": "alkadšəmm",
          "en": "you (f.) didn't deny"
        },
        "3sgm": {
          "fidel": "አልካደም",
          "translit": "alkadämm",
          "en": "he didn't deny"
        },
        "3sgf": {
          "fidel": "አልካደችም",
          "translit": "alkadäččəmm",
          "en": "she didn't deny"
        },
        "1pl": {
          "fidel": "አልካድንም",
          "translit": "alkadnəmm",
          "en": "we didn't deny"
        },
        "2pl": {
          "fidel": "አልካዳችሁም",
          "translit": "alkadaččəhumm",
          "en": "you didn't deny"
        },
        "3pl": {
          "fidel": "አልካዱም",
          "translit": "alkadumm",
          "en": "they didn't deny"
        }
      },
      "negative_imperfective": {
        "1sg": {
          "fidel": "አልክድም",
          "translit": "alkədəmm",
          "en": "I don't deny"
        },
        "2sgm": {
          "fidel": "አትክድም",
          "translit": "atkədəmm",
          "en": "you (m.) don't deny"
        },
        "2sgf": {
          "fidel": "አትክጂም",
          "translit": "atkəǧimm",
          "en": "you (f.) don't deny"
        },
        "3sgm": {
          "fidel": "አይክድም",
          "translit": "aykədəmm",
          "en": "he doesn't deny"
        },
        "3sgf": {
          "fidel": "አትክድም",
          "translit": "atkədəmm",
          "en": "she doesn't deny"
        },
        "1pl": {
          "fidel": "አንክድም",
          "translit": "ankədəmm",
          "en": "we don't deny"
        },
        "2pl": {
          "fidel": "አትክዱም",
          "translit": "atkədumm",
          "en": "you don't deny"
        },
        "3pl": {
          "fidel": "አይክዱም",
          "translit": "aykədumm",
          "en": "they don't deny"
        }
      },
      "negative_jussive_imperative": {
        "1sg": {
          "fidel": "አልካድ",
          "translit": "aləkad",
          "en": "let me not deny"
        },
        "2sgm": {
          "fidel": "አትካድ",
          "translit": "attəkad",
          "en": "[you(m.)] don't deny"
        },
        "2sgf": {
          "fidel": "አትካጅ",
          "translit": "attəkaǧi",
          "en": "[you (f.)] don't deny"
        },
        "3sgm": {
          "fidel": "አይካድ",
          "translit": "ayəkad",
          "en": "let him not deny"
        },
        "3sgf": {
          "fidel": "አትካድ",
          "translit": "attəkad",
          "en": "let her not deny"
        },
        "1pl": {
          "fidel": "አንካድ",
          "translit": "annəkad",
          "en": "let us not deny"
        },
        "2pl": {
          "fidel": "አትካዱ",
          "translit": "attəkadu",
          "en": "(you) don't deny"
        },
        "3pl": {
          "fidel": "አይካዱ",
          "translit": "ayəkadu",
          "en": "let them not deny"
        }
      },
      "infinitive": {
        "fidel": "መካድ",
        "translit": "mäkad"
      }
    },
    "ጫረ": {
      "english": "scratch",
      "perfect": {
        "1sg": {
          "fidel": "ጫርኩ",
          "translit": "č̣arku",
          "en": "I scratched"
        },
        "2sgm": {
          "fidel": "ጫርክ",
          "translit": "č̣ark",
          "en": "you (m.) scratched"
        },
        "2sgf": {
          "fidel": "ጫርሽ",
          "translit": "č̣arš",
          "en": "you (f.) scratched"
        },
        "3sgm": {
          "fidel": "ጫረ",
          "translit": "č̣arä",
          "en": "he scratched"
        },
        "3sgf": {
          "fidel": "ጫረች",
          "translit": "č̣aräčč",
          "en": "she scratched"
        },
        "1pl": {
          "fidel": "ጫርን",
          "translit": "č̣arn",
          "en": "we scratched"
        },
        "2pl": {
          "fidel": "ጫራችሁ",
          "translit": "č̣araččəhu",
          "en": "you scratched"
        },
        "3pl": {
          "fidel": "ጫሩ",
          "translit": "č̣aru",
          "en": "they scratched"
        }
      },
      "imperfective_compound": {
        "1sg": {
          "fidel": "እጭራለሁ",
          "translit": "əč̣ərallähu",
          "en": "I scratch / I will scratch"
        },
        "2sgm": {
          "fidel": "ትጭራለህ",
          "translit": "təč̣əralläh",
          "en": "you (m.) scratch / you (m.) will scratch"
        },
        "2sgf": {
          "fidel": "ትጭሪያለሽ",
          "translit": "təč̣əriyalläš",
          "en": "you (f.) scratch / you (f.) will scratch"
        },
        "3sgm": {
          "fidel": "ይጭራል",
          "translit": "yəč̣ərall",
          "en": "he scratches / he will scratch"
        },
        "3sgf": {
          "fidel": "ትጭራለች",
          "translit": "təč̣əralläčč",
          "en": "she scratches / she will scratch"
        },
        "1pl": {
          "fidel": "እንጭራለን",
          "translit": "ənč̣ərallän",
          "en": "we scratch / we will scratch"
        },
        "2pl": {
          "fidel": "ትጭራላችሁ",
          "translit": "təč̣ərallaččəhu",
          "en": "you scratch / you will scratch"
        },
        "3pl": {
          "fidel": "ይጭራሉ",
          "translit": "yəč̣ərallu",
          "en": "they scratch / they will scratch"
        }
      },
      "gerund": {
        "1sg": {
          "fidel": "ጭሬ",
          "translit": "č̣ərre",
          "en": "[I] having scratched"
        },
        "2sgm": {
          "fidel": "ጭረህ",
          "translit": "č̣əräh",
          "en": "[you (m.)] having scratched"
        },
        "2sgf": {
          "fidel": "ጭረሽ",
          "translit": "č̣əräš",
          "en": "[you (f.)] having scratched"
        },
        "3sgm": {
          "fidel": "ጭሮ",
          "translit": "č̣əro",
          "en": "(he) having scratched"
        },
        "3sgf": {
          "fidel": "ጭራ",
          "translit": "č̣əra",
          "en": "(she) having scratched"
        },
        "1pl": {
          "fidel": "ጭረን",
          "translit": "č̣ərän",
          "en": "(we) having scratched"
        },
        "2pl": {
          "fidel": "ጭራችሁ",
          "translit": "č̣əraččəhu",
          "en": "(you) having scratched"
        },
        "3pl": {
          "fidel": "ጭረው",
          "translit": "č̣əräw",
          "en": "(they) having scratched"
        }
      },
      "compound_gerund": {
        "1sg": {
          "fidel": "ጭሬያለሁ",
          "translit": "č̣ərreyallähu",
          "en": "I have scratched"
        },
        "2sgm": {
          "fidel": "ጭረሃል",
          "translit": "č̣ərähall",
          "en": "you (m.) have scratched"
        },
        "2sgf": {
          "fidel": "ጭረሻል",
          "translit": "č̣əräšall",
          "en": "you (f.) have scratched"
        },
        "3sgm": {
          "fidel": "ጭሯል",
          "translit": "č̣ərwall",
          "en": "he has scratched"
        },
        "3sgf": {
          "fidel": "ጭራለች",
          "translit": "č̣əralläčč",
          "en": "she has scratched"
        },
        "1pl": {
          "fidel": "ጭረናል",
          "translit": "č̣əränall",
          "en": "we have scratched"
        },
        "2pl": {
          "fidel": "ጭራችኋል",
          "translit": "č̣əraččhwall",
          "en": "you have scratched"
        },
        "3pl": {
          "fidel": "ጭረዋል",
          "translit": "č̣əräwall",
          "en": "they have scratched"
        }
      },
      "jussive_imperative": {
        "1sg": {
          "fidel": "ልጫር",
          "translit": "ləč̣ar",
          "en": "let me scratch"
        },
        "2sgm": {
          "fidel": "ጫር",
          "translit": "č̣ar",
          "en": "[you(m.)] scratch!"
        },
        "2sgf": {
          "fidel": "ጫሪ",
          "translit": "č̣ari",
          "en": "[you (f.)] scratch!"
        },
        "3sgm": {
          "fidel": "ይጫር",
          "translit": "yəč̣ar",
          "en": "let him scratch"
        },
        "3sgf": {
          "fidel": "ትጫር",
          "translit": "təč̣ar",
          "en": "let her scratch"
        },
        "1pl": {
          "fidel": "እንጫር",
          "translit": "ənč̣ar",
          "en": "let us scratch"
        },
        "2pl": {
          "fidel": "ጫሩ",
          "translit": "č̣aru",
          "en": "(you) scratch!"
        },
        "3pl": {
          "fidel": "ይጫሩ",
          "translit": "yəč̣aru",
          "en": "let them scratch"
        }
      },
      "negative_perfect": {
        "1sg": {
          "fidel": "አልጫርኩም",
          "translit": "alč̣arkumm",
          "en": "I didn't scratch"
        },
        "2sgm": {
          "fidel": "አልጫርክም",
          "translit": "alč̣arkəmm",
          "en": "you (m.) didn't scratch"
        },
        "2sgf": {
          "fidel": "አልጫርሽም",
          "translit": "alč̣aršəmm",
          "en": "you (f.) didn't scratch"
        },
        "3sgm": {
          "fidel": "አልጫረም",
          "translit": "alč̣arämm",
          "en": "he didn't scratch"
        },
        "3sgf": {
          "fidel": "አልጫረችም",
          "translit": "alč̣aräččəmm",
          "en": "she didn't scratch"
        },
        "1pl": {
          "fidel": "አልጫርንም",
          "translit": "alč̣arnəmm",
          "en": "we didn't scratch"
        },
        "2pl": {
          "fidel": "አልጫራችሁም",
          "translit": "alč̣araččəhumm",
          "en": "you didn't scratch"
        },
        "3pl": {
          "fidel": "አልጫሩም",
          "translit": "alč̣arumm",
          "en": "they didn't scratch"
        }
      },
      "negative_imperfective": {
        "1sg": {
          "fidel": "አልጭርም",
          "translit": "alč̣ərəmm",
          "en": "I don't scratch"
        },
        "2sgm": {
          "fidel": "አትጭርም",
          "translit": "atč̣ərəmm",
          "en": "you (m.) don't scratch"
        },
        "2sgf": {
          "fidel": "አትጭሪም",
          "translit": "atč̣ərimm",
          "en": "you (f.) don't scratch"
        },
        "3sgm": {
          "fidel": "አይጭርም",
          "translit": "ayč̣ərəmm",
          "en": "he doesn't scratch"
        },
        "3sgf": {
          "fidel": "አትጭርም",
          "translit": "atč̣ərəmm",
          "en": "she doesn't scratch"
        },
        "1pl": {
          "fidel": "አንጭርም",
          "translit": "anč̣ərəmm",
          "en": "we don't scratch"
        },
        "2pl": {
          "fidel": "አትጭሩም",
          "translit": "atč̣ərumm",
          "en": "you don't scratch"
        },
        "3pl": {
          "fidel": "አይጭሩም",
          "translit": "ayč̣ərumm",
          "en": "they don't scratch"
        }
      },
      "negative_jussive_imperative": {
        "1sg": {
          "fidel": "አልጫር",
          "translit": "aləč̣ar",
          "en": "let me not scratch"
        },
        "2sgm": {
          "fidel": "አትጫር",
          "translit": "attəč̣ar",
          "en": "[you(m.)] don't scratch"
        },
        "2sgf": {
          "fidel": "አትጫሪ",
          "translit": "attəč̣ari",
          "en": "[you (f.)] don't scratch"
        },
        "3sgm": {
          "fidel": "አይጫር",
          "translit": "ayəč̣ar",
          "en": "let him not scratch"
        },
        "3sgf": {
          "fidel": "አትጫር",
          "translit": "attəč̣ar",
          "en": "let her not scratch"
        },
        "1pl": {
          "fidel": "አንጫር",
          "translit": "annəč̣ar",
          "en": "let us not scratch"
        },
        "2pl": {
          "fidel": "አትጫሩ",
          "translit": "attəč̣aru",
          "en": "(you) don't scratch"
        },
        "3pl": {
          "fidel": "አይጫሩ",
          "translit": "ayəč̣aru",
          "en": "let them not scratch"
        }
      },
      "infinitive": {
        "fidel": "መጫር",
        "translit": "mäč̣ar"
      }
    },
    "ሳተ": {
      "english": "miss, go astray",
      "perfect": {
        "1sg": {
          "fidel": "ሳትኩ",
          "translit": "satku",
          "en": "I missed"
        },
        "2sgm": {
          "fidel": "ሳትክ",
          "translit": "satk",
          "en": "you (m.) missed"
        },
        "2sgf": {
          "fidel": "ሳትሽ",
          "translit": "satš",
          "en": "you (f.) missed"
        },
        "3sgm": {
          "fidel": "ሳተ",
          "translit": "satä",
          "en": "he missed"
        },
        "3sgf": {
          "fidel": "ሳተች",
          "translit": "satäčč",
          "en": "she missed"
        },
        "1pl": {
          "fidel": "ሳትን",
          "translit": "satn",
          "en": "we missed"
        },
        "2pl": {
          "fidel": "ሳታችሁ",
          "translit": "sataččəhu",
          "en": "you missed"
        },
        "3pl": {
          "fidel": "ሳቱ",
          "translit": "satu",
          "en": "they missed"
        }
      },
      "imperfective_compound": {
        "1sg": {
          "fidel": "እስታለሁ",
          "translit": "əsətallähu",
          "en": "I miss / I will miss"
        },
        "2sgm": {
          "fidel": "ትስታለህ",
          "translit": "təsətalläh",
          "en": "you (m.) miss / you (m.) will miss"
        },
        "2sgf": {
          "fidel": "ትስቺያለሽ",
          "translit": "təsəčiyalläš",
          "en": "you (f.) miss / you (f.) will miss"
        },
        "3sgm": {
          "fidel": "ይስታል",
          "translit": "yəsətall",
          "en": "he misses / he will miss"
        },
        "3sgf": {
          "fidel": "ትስታለች",
          "translit": "təsətalläčč",
          "en": "she misses / she will miss"
        },
        "1pl": {
          "fidel": "እንስታለን",
          "translit": "ənsətallän",
          "en": "we miss / we will miss"
        },
        "2pl": {
          "fidel": "ትስታላችሁ",
          "translit": "təsətallaččəhu",
          "en": "you miss / you will miss"
        },
        "3pl": {
          "fidel": "ይስታሉ",
          "translit": "yəsətallu",
          "en": "they miss / they will miss"
        }
      },
      "gerund": {
        "1sg": {
          "fidel": "ስቼ",
          "translit": "səčče",
          "en": "[I] having missed"
        },
        "2sgm": {
          "fidel": "ስተህ",
          "translit": "sətäh",
          "en": "[you (m.)] having missed"
        },
        "2sgf": {
          "fidel": "ስተሽ",
          "translit": "sətäš",
          "en": "[you (f.)] having missed"
        },
        "3sgm": {
          "fidel": "ስቶ",
          "translit": "səto",
          "en": "(he) having missed"
        },
        "3sgf": {
          "fidel": "ስታ",
          "translit": "səta",
          "en": "(she) having missed"
        },
        "1pl": {
          "fidel": "ስተን",
          "translit": "sətän",
          "en": "(we) having missed"
        },
        "2pl": {
          "fidel": "ስታችሁ",
          "translit": "sətaččəhu",
          "en": "(you) having missed"
        },
        "3pl": {
          "fidel": "ስተው",
          "translit": "sətäw",
          "en": "(they) having missed"
        }
      },
      "compound_gerund": {
        "1sg": {
          "fidel": "ስቼያለሁ",
          "translit": "səččeyallähu",
          "en": "I have missed"
        },
        "2sgm": {
          "fidel": "ስተሃል",
          "translit": "sətähall",
          "en": "you (m.) have missed"
        },
        "2sgf": {
          "fidel": "ስተሻል",
          "translit": "sətäšall",
          "en": "you (f.) have missed"
        },
        "3sgm": {
          "fidel": "ስቷል",
          "translit": "sətwall",
          "en": "he has missed"
        },
        "3sgf": {
          "fidel": "ስታለች",
          "translit": "sətalläčč",
          "en": "she has missed"
        },
        "1pl": {
          "fidel": "ስተናል",
          "translit": "sətänall",
          "en": "we have missed"
        },
        "2pl": {
          "fidel": "ስታችኋል",
          "translit": "sətaččhwall",
          "en": "you have missed"
        },
        "3pl": {
          "fidel": "ስተዋል",
          "translit": "sətäwall",
          "en": "they have missed"
        }
      },
      "jussive_imperative": {
        "1sg": {
          "fidel": "ልሳት",
          "translit": "ləsat",
          "en": "let me miss"
        },
        "2sgm": {
          "fidel": "ሳት",
          "translit": "sat",
          "en": "[you(m.)] miss!"
        },
        "2sgf": {
          "fidel": "ሳች",
          "translit": "sači",
          "en": "[you (f.)] miss!"
        },
        "3sgm": {
          "fidel": "ይሳት",
          "translit": "yəsat",
          "en": "let him miss"
        },
        "3sgf": {
          "fidel": "ትሳት",
          "translit": "təsat",
          "en": "let her miss"
        },
        "1pl": {
          "fidel": "እንሳት",
          "translit": "ənsat",
          "en": "let us miss"
        },
        "2pl": {
          "fidel": "ሳቱ",
          "translit": "satu",
          "en": "(you) miss!"
        },
        "3pl": {
          "fidel": "ይሳቱ",
          "translit": "yəsatu",
          "en": "let them miss"
        }
      },
      "negative_perfect": {
        "1sg": {
          "fidel": "አልሳትኩም",
          "translit": "alsatkumm",
          "en": "I didn't miss"
        },
        "2sgm": {
          "fidel": "አልሳትክም",
          "translit": "alsatkəmm",
          "en": "you (m.) didn't miss"
        },
        "2sgf": {
          "fidel": "አልሳትሽም",
          "translit": "alsatšəmm",
          "en": "you (f.) didn't miss"
        },
        "3sgm": {
          "fidel": "አልሳተም",
          "translit": "alsatämm",
          "en": "he didn't miss"
        },
        "3sgf": {
          "fidel": "አልሳተችም",
          "translit": "alsatäččəmm",
          "en": "she didn't miss"
        },
        "1pl": {
          "fidel": "አልሳትንም",
          "translit": "alsatnəmm",
          "en": "we didn't miss"
        },
        "2pl": {
          "fidel": "አልሳታችሁም",
          "translit": "alsataččəhumm",
          "en": "you didn't miss"
        },
        "3pl": {
          "fidel": "አልሳቱም",
          "translit": "alsatumm",
          "en": "they didn't miss"
        }
      },
      "negative_imperfective": {
        "1sg": {
          "fidel": "አልስትም",
          "translit": "alsətəmm",
          "en": "I don't miss"
        },
        "2sgm": {
          "fidel": "አትስትም",
          "translit": "atsətəmm",
          "en": "you (m.) don't miss"
        },
        "2sgf": {
          "fidel": "አትስቺም",
          "translit": "atsəčimm",
          "en": "you (f.) don't miss"
        },
        "3sgm": {
          "fidel": "አይስትም",
          "translit": "aysətəmm",
          "en": "he doesn't miss"
        },
        "3sgf": {
          "fidel": "አትስትም",
          "translit": "atsətəmm",
          "en": "she doesn't miss"
        },
        "1pl": {
          "fidel": "አንስትም",
          "translit": "ansətəmm",
          "en": "we don't miss"
        },
        "2pl": {
          "fidel": "አትስቱም",
          "translit": "atsətumm",
          "en": "you don't miss"
        },
        "3pl": {
          "fidel": "አይስቱም",
          "translit": "aysətumm",
          "en": "they don't miss"
        }
      },
      "negative_jussive_imperative": {
        "1sg": {
          "fidel": "አልሳት",
          "translit": "aləsat",
          "en": "let me not miss"
        },
        "2sgm": {
          "fidel": "አትሳት",
          "translit": "attəsat",
          "en": "[you(m.)] don't miss"
        },
        "2sgf": {
          "fidel": "አትሳች",
          "translit": "attəsači",
          "en": "[you (f.)] don't miss"
        },
        "3sgm": {
          "fidel": "አይሳት",
          "translit": "ayəsat",
          "en": "let him not miss"
        },
        "3sgf": {
          "fidel": "አትሳት",
          "translit": "attəsat",
          "en": "let her not miss"
        },
        "1pl": {
          "fidel": "አንሳት",
          "translit": "annəsat",
          "en": "let us not miss"
        },
        "2pl": {
          "fidel": "አትሳቱ",
          "translit": "attəsatu",
          "en": "(you) don't miss"
        },
        "3pl": {
          "fidel": "አይሳቱ",
          "translit": "ayəsatu",
          "en": "let them not miss"
        }
      },
      "infinitive": {
        "fidel": "መሳት",
        "translit": "mäsat"
      }
    },
    "ዛለ": {
      "english": "be exhausted",
      "perfect": {
        "1sg": {
          "fidel": "ዛልኩ",
          "translit": "zalku",
          "en": "I was exhausted"
        },
        "2sgm": {
          "fidel": "ዛልክ",
          "translit": "zalk",
          "en": "you (m.) were exhausted"
        },
        "2sgf": {
          "fidel": "ዛልሽ",
          "translit": "zalš",
          "en": "you (f.) were exhausted"
        },
        "3sgm": {
          "fidel": "ዛለ",
          "translit": "zalä",
          "en": "he was exhausted"
        },
        "3sgf": {
          "fidel": "ዛለች",
          "translit": "zaläčč",
          "en": "she was exhausted"
        },
        "1pl": {
          "fidel": "ዛልን",
          "translit": "zaln",
          "en": "we were exhausted"
        },
        "2pl": {
          "fidel": "ዛላችሁ",
          "translit": "zalaččəhu",
          "en": "you were exhausted"
        },
        "3pl": {
          "fidel": "ዛሉ",
          "translit": "zalu",
          "en": "they were exhausted"
        }
      },
      "imperfective_compound": {
        "1sg": {
          "fidel": "እዝላለሁ",
          "translit": "əzəlallähu",
          "en": "I am exhausted / I will be exhausted"
        },
        "2sgm": {
          "fidel": "ትዝላለህ",
          "translit": "təzəlalläh",
          "en": "you (m.) are exhausted / you (m.) will be exhausted"
        },
        "2sgf": {
          "fidel": "ትዝያለሽ",
          "translit": "təzəyalläš",
          "en": "you (f.) are exhausted / you (f.) will be exhausted"
        },
        "3sgm": {
          "fidel": "ይዝላል",
          "translit": "yəzəlall",
          "en": "he is exhausted / he will be exhausted"
        },
        "3sgf": {
          "fidel": "ትዝላለች",
          "translit": "təzəlalläčč",
          "en": "she is exhausted / she will be exhausted"
        },
        "1pl": {
          "fidel": "እንዝላለን",
          "translit": "ənzəlallän",
          "en": "we are exhausted / we will be exhausted"
        },
        "2pl": {
          "fidel": "ትዝላላችሁ",
          "translit": "təzəlallaččəhu",
          "en": "you are exhausted / you will be exhausted"
        },
        "3pl": {
          "fidel": "ይዝላሉ",
          "translit": "yəzəlallu",
          "en": "they are exhausted / they will be exhausted"
        }
      },
      "gerund": {
        "1sg": {
          "fidel": "ዝዬ",
          "translit": "zəyye",
          "en": "[I] having been exhausted"
        },
        "2sgm": {
          "fidel": "ዝለህ",
          "translit": "zəläh",
          "en": "[you (m.)] having been exhausted"
        },
        "2sgf": {
          "fidel": "ዝለሽ",
          "translit": "zəläš",
          "en": "[you (f.)] having been exhausted"
        },
        "3sgm": {
          "fidel": "ዝሎ",
          "translit": "zəlo",
          "en": "(he) having been exhausted"
        },
        "3sgf": {
          "fidel": "ዝላ",
          "translit": "zəla",
          "en": "(she) having been exhausted"
        },
        "1pl": {
          "fidel": "ዝለን",
          "translit": "zəlän",
          "en": "(we) having been exhausted"
        },
        "2pl": {
          "fidel": "ዝላችሁ",
          "translit": "zəlaččəhu",
          "en": "(you) having been exhausted"
        },
        "3pl": {
          "fidel": "ዝለው",
          "translit": "zəläw",
          "en": "(they) having been exhausted"
        }
      },
      "compound_gerund": {
        "1sg": {
          "fidel": "ዝዬያለሁ",
          "translit": "zəyyeyallähu",
          "en": "I have been exhausted"
        },
        "2sgm": {
          "fidel": "ዝለሃል",
          "translit": "zəlähall",
          "en": "you (m.) have been exhausted"
        },
        "2sgf": {
          "fidel": "ዝለሻል",
          "translit": "zəläšall",
          "en": "you (f.) have been exhausted"
        },
        "3sgm": {
          "fidel": "ዝሏል",
          "translit": "zəlwall",
          "en": "he has been exhausted"
        },
        "3sgf": {
          "fidel": "ዝላለች",
          "translit": "zəlalläčč",
          "en": "she has been exhausted"
        },
        "1pl": {
          "fidel": "ዝለናል",
          "translit": "zəlänall",
          "en": "we have been exhausted"
        },
        "2pl": {
          "fidel": "ዝላችኋል",
          "translit": "zəlaččhwall",
          "en": "you have been exhausted"
        },
        "3pl": {
          "fidel": "ዝለዋል",
          "translit": "zəläwall",
          "en": "they have been exhausted"
        }
      },
      "jussive_imperative": {
        "1sg": {
          "fidel": "ልዛል",
          "translit": "ləzal",
          "en": "let me be exhausted"
        },
        "2sgm": {
          "fidel": "ዛል",
          "translit": "zal",
          "en": "[you(m.)] be exhausted!"
        },
        "2sgf": {
          "fidel": "ዛይ",
          "translit": "zayi",
          "en": "[you (f.)] be exhausted!"
        },
        "3sgm": {
          "fidel": "ይዛል",
          "translit": "yəzal",
          "en": "let him be exhausted"
        },
        "3sgf": {
          "fidel": "ትዛል",
          "translit": "təzal",
          "en": "let her be exhausted"
        },
        "1pl": {
          "fidel": "እንዛል",
          "translit": "ənzal",
          "en": "let us be exhausted"
        },
        "2pl": {
          "fidel": "ዛሉ",
          "translit": "zalu",
          "en": "(you) be exhausted!"
        },
        "3pl": {
          "fidel": "ይዛሉ",
          "translit": "yəzalu",
          "en": "let them be exhausted"
        }
      },
      "negative_perfect": {
        "1sg": {
          "fidel": "አልዛልኩም",
          "translit": "alzalkumm",
          "en": "I wasn't exhausted"
        },
        "2sgm": {
          "fidel": "አልዛልክም",
          "translit": "alzalkəmm",
          "en": "you (m.) weren't exhausted"
        },
        "2sgf": {
          "fidel": "አልዛልሽም",
          "translit": "alzalšəmm",
          "en": "you (f.) weren't exhausted"
        },
        "3sgm": {
          "fidel": "አልዛለም",
          "translit": "alzalämm",
          "en": "he wasn't exhausted"
        },
        "3sgf": {
          "fidel": "አልዛለችም",
          "translit": "alzaläččəmm",
          "en": "she wasn't exhausted"
        },
        "1pl": {
          "fidel": "አልዛልንም",
          "translit": "alzalnəmm",
          "en": "we weren't exhausted"
        },
        "2pl": {
          "fidel": "አልዛላችሁም",
          "translit": "alzalaččəhumm",
          "en": "you weren't exhausted"
        },
        "3pl": {
          "fidel": "አልዛሉም",
          "translit": "alzalumm",
          "en": "they weren't exhausted"
        }
      },
      "negative_imperfective": {
        "1sg": {
          "fidel": "አልዝልም",
          "translit": "alzələmm",
          "en": "I'm not exhausted"
        },
        "2sgm": {
          "fidel": "አትዝልም",
          "translit": "atzələmm",
          "en": "you (m.) aren't exhausted"
        },
        "2sgf": {
          "fidel": "አትዝዪም",
          "translit": "atzəyimm",
          "en": "you (f.) aren't exhausted"
        },
        "3sgm": {
          "fidel": "አይዝልም",
          "translit": "ayzələmm",
          "en": "he isn't exhausted"
        },
        "3sgf": {
          "fidel": "አትዝልም",
          "translit": "atzələmm",
          "en": "she isn't exhausted"
        },
        "1pl": {
          "fidel": "አንዝልም",
          "translit": "anzələmm",
          "en": "we aren't exhausted"
        },
        "2pl": {
          "fidel": "አትዝሉም",
          "translit": "atzəlumm",
          "en": "you aren't exhausted"
        },
        "3pl": {
          "fidel": "አይዝሉም",
          "translit": "ayzəlumm",
          "en": "they aren't exhausted"
        }
      },
      "negative_jussive_imperative": {
        "1sg": {
          "fidel": "አልዛል",
          "translit": "aləzal",
          "en": "let me not be exhausted"
        },
        "2sgm": {
          "fidel": "አትዛል",
          "translit": "attəzal",
          "en": "[you(m.)] don't be exhausted"
        },
        "2sgf": {
          "fidel": "አትዛይ",
          "translit": "attəzayi",
          "en": "[you (f.)] don't be exhausted"
        },
        "3sgm": {
          "fidel": "አይዛል",
          "translit": "ayəzal",
          "en": "let him not be exhausted"
        },
        "3sgf": {
          "fidel": "አትዛል",
          "translit": "attəzal",
          "en": "let her not be exhausted"
        },
        "1pl": {
          "fidel": "አንዛል",
          "translit": "annəzal",
          "en": "let us not be exhausted"
        },
        "2pl": {
          "fidel": "አትዛሉ",
          "translit": "attəzalu",
          "en": "(you) don't be exhausted"
        },
        "3pl": {
          "fidel": "አይዛሉ",
          "translit": "ayəzalu",
          "en": "let them not be exhausted"
        }
      },
      "infinitive": {
        "fidel": "መዛል",
        "translit": "mäzal"
      }
    },
    "ተማረ": {
      "english": "learn",
      "perfect": {
        "1sg": {
          "fidel": "ተማርኩ",
          "translit": "tämarku",
          "en": "I learned"
        },
        "2sgm": {
          "fidel": "ተማርክ",
          "translit": "tämark",
          "en": "you (m.) learned"
        },
        "2sgf": {
          "fidel": "ተማርሽ",
          "translit": "tämarš",
          "en": "you (f.) learned"
        },
        "3sgm": {
          "fidel": "ተማረ",
          "translit": "tämarä",
          "en": "he learned"
        },
        "3sgf": {
          "fidel": "ተማረች",
          "translit": "tämaräčč",
          "en": "she learned"
        },
        "1pl": {
          "fidel": "ተማርን",
          "translit": "tämarn",
          "en": "we learned"
        },
        "2pl": {
          "fidel": "ተማራችሁ",
          "translit": "tämaraččəhu",
          "en": "you learned"
        },
        "3pl": {
          "fidel": "ተማሩ",
          "translit": "tämaru",
          "en": "they learned"
        }
      },
      "imperfective_compound": {
        "1sg": {
          "fidel": "እማራለሁ",
          "translit": "əmmarallähu",
          "en": "I learn / I will learn"
        },
        "2sgm": {
          "fidel": "ትማራለህ",
          "translit": "təmmaralläh",
          "en": "you (m.) learn / you (m.) will learn"
        },
        "2sgf": {
          "fidel": "ትማሪያለሽ",
          "translit": "təmmariyalläš",
          "en": "you (f.) learn / you (f.) will learn"
        },
        "3sgm": {
          "fidel": "ይማራል",
          "translit": "yəmmarall",
          "en": "he learns / he will learn"
        },
        "3sgf": {
          "fidel": "ትማራለች",
          "translit": "təmmaralläčč",
          "en": "she learns / she will learn"
        },
        "1pl": {
          "fidel": "እንማራለን",
          "translit": "ənmmarallän",
          "en": "we learn / we will learn"
        },
        "2pl": {
          "fidel": "ትማራላችሁ",
          "translit": "təmmarallaččəhu",
          "en": "you learn / you will learn"
        },
        "3pl": {
          "fidel": "ይማራሉ",
          "translit": "yəmmarallu",
          "en": "they learn / they will learn"
        }
      },
      "gerund": {
        "1sg": {
          "fidel": "ተምሬ",
          "translit": "tämərre",
          "en": "(I) having learned"
        },
        "2sgm": {
          "fidel": "ተምረህ",
          "translit": "täməräh",
          "en": "(you (m.)) having learned"
        },
        "2sgf": {
          "fidel": "ተምረሽ",
          "translit": "täməräš",
          "en": "(you (f.)) having learned"
        },
        "3sgm": {
          "fidel": "ተምሮ",
          "translit": "täməro",
          "en": "(he) having learned"
        },
        "3sgf": {
          "fidel": "ተምራ",
          "translit": "täməra",
          "en": "(she) having learned"
        },
        "1pl": {
          "fidel": "ተምረን",
          "translit": "tämərän",
          "en": "(we) having learned"
        },
        "2pl": {
          "fidel": "ተምራችሁ",
          "translit": "täməraččəhu",
          "en": "(you) having learned"
        },
        "3pl": {
          "fidel": "ተምረው",
          "translit": "täməräw",
          "en": "(they) having learned"
        }
      },
      "compound_gerund": {
        "1sg": {
          "fidel": "ተምሬያለሁ",
          "translit": "tämərreyallähu",
          "en": "I have learned"
        },
        "2sgm": {
          "fidel": "ተምረሃል",
          "translit": "tämərähall",
          "en": "you (m.) have learned"
        },
        "2sgf": {
          "fidel": "ተምረሻል",
          "translit": "täməräšall",
          "en": "you (f.) have learned"
        },
        "3sgm": {
          "fidel": "ተምሯል",
          "translit": "tämərwall",
          "en": "he has learned"
        },
        "3sgf": {
          "fidel": "ተምራለች",
          "translit": "täməralläčč",
          "en": "she has learned"
        },
        "1pl": {
          "fidel": "ተምረናል",
          "translit": "täməränall",
          "en": "we have learned"
        },
        "2pl": {
          "fidel": "ተምራችኋል",
          "translit": "täməraččhwall",
          "en": "you have learned"
        },
        "3pl": {
          "fidel": "ተምረዋል",
          "translit": "täməräwall",
          "en": "they have learned"
        }
      },
      "jussive_imperative": {
        "1sg": {
          "fidel": "ልማር",
          "translit": "ləmmar",
          "en": "let me learn"
        },
        "2sgm": {
          "fidel": "ማር",
          "translit": "mmar",
          "en": "[you(m.)] learn!"
        },
        "2sgf": {
          "fidel": "ማሪ",
          "translit": "mmari",
          "en": "[you (f.)] learn!"
        },
        "3sgm": {
          "fidel": "ይማር",
          "translit": "yəmmar",
          "en": "let him learn"
        },
        "3sgf": {
          "fidel": "ትማር",
          "translit": "təmmar",
          "en": "let her learn"
        },
        "1pl": {
          "fidel": "እንማር",
          "translit": "ənmmar",
          "en": "let us learn"
        },
        "2pl": {
          "fidel": "ማሩ",
          "translit": "mmaru",
          "en": "(you) learn!"
        },
        "3pl": {
          "fidel": "ይማሩ",
          "translit": "yəmmaru",
          "en": "let them learn"
        }
      },
      "negative_perfect": {
        "1sg": {
          "fidel": "አልተማርኩም",
          "translit": "altämarkumm",
          "en": "I didn't learn"
        },
        "2sgm": {
          "fidel": "አልተማርክም",
          "translit": "altämarkəmm",
          "en": "you (m.) didn't learn"
        },
        "2sgf": {
          "fidel": "አልተማርሽም",
          "translit": "altämaršəmm",
          "en": "you (f.) didn't learn"
        },
        "3sgm": {
          "fidel": "አልተማረም",
          "translit": "altämarämm",
          "en": "he didn't learn"
        },
        "3sgf": {
          "fidel": "አልተማረችም",
          "translit": "altämaräččəmm",
          "en": "she didn't learn"
        },
        "1pl": {
          "fidel": "አልተማርንም",
          "translit": "altämarnəmm",
          "en": "we didn't learn"
        },
        "2pl": {
          "fidel": "አልተማራችሁም",
          "translit": "altämaraččəhumm",
          "en": "you didn't learn"
        },
        "3pl": {
          "fidel": "አልተማሩም",
          "translit": "altämarumm",
          "en": "they didn't learn"
        }
      },
      "negative_imperfective": {
        "1sg": {
          "fidel": "አልማርም",
          "translit": "almmarəmm",
          "en": "I don't learn"
        },
        "2sgm": {
          "fidel": "አትማርም",
          "translit": "atmmarəmm",
          "en": "you (m.) don't learn"
        },
        "2sgf": {
          "fidel": "አትማሪም",
          "translit": "atmmarimm",
          "en": "you (f.) don't learn"
        },
        "3sgm": {
          "fidel": "አይማርም",
          "translit": "aymmarəmm",
          "en": "he doesn't learn"
        },
        "3sgf": {
          "fidel": "አትማርም",
          "translit": "atmmarəmm",
          "en": "she doesn't learn"
        },
        "1pl": {
          "fidel": "አንማርም",
          "translit": "anmmarəmm",
          "en": "we don't learn"
        },
        "2pl": {
          "fidel": "አትማሩም",
          "translit": "atmmarumm",
          "en": "you don't learn"
        },
        "3pl": {
          "fidel": "አይማሩም",
          "translit": "aymmarumm",
          "en": "they don't learn"
        }
      },
      "negative_jussive_imperative": {
        "1sg": {
          "fidel": "አልማር",
          "translit": "aləmmar",
          "en": "let me not learn"
        },
        "2sgm": {
          "fidel": "አትማር",
          "translit": "attəmmar",
          "en": "[you(m.)] don't learn"
        },
        "2sgf": {
          "fidel": "አትማሪ",
          "translit": "attəmmari",
          "en": "[you (f.)] don't learn"
        },
        "3sgm": {
          "fidel": "አይማር",
          "translit": "ayəmmar",
          "en": "let him not learn"
        },
        "3sgf": {
          "fidel": "አትማር",
          "translit": "attəmmar",
          "en": "let her not learn"
        },
        "1pl": {
          "fidel": "አንማር",
          "translit": "annəmmar",
          "en": "let us not learn"
        },
        "2pl": {
          "fidel": "አትማሩ",
          "translit": "attəmmaru",
          "en": "(you) don't learn"
        },
        "3pl": {
          "fidel": "አይማሩ",
          "translit": "ayəmmaru",
          "en": "let them not learn"
        }
      },
      "infinitive": {
        "fidel": "መማር",
        "translit": "mämmar"
      }
    }
  }
}